【裁判字號】    98,訴,1146
【裁判日期】    990416
【裁判案由】    毒品危害防制條例
【裁判全文】
臺灣高雄地方法院刑事判決              98年度訴字第1146號
公  訴  人  臺灣高雄地方法院檢察署檢察官
被      告  甲○○
            卯○○
共      同
選任辯護人  羅鼎城律師
被      告  己○○
選任辯護人  許惠珠律師
            吳建勛律師
            陶德斌律師
被      告  丁○○
選任辯護人  洪世崇律師
            許惠珠律師
被      告  子○○
選任辯護人  秦德進律師
被      告  辰○○
指定辯護人  陳宏義律師
上列被告因違反毒品危害防制條例案件，經檢察官提起公訴（98
年度偵字第12767 號、98年度偵字第13488 號），本院判決如下
：
    主  文
甲○○共同販賣第一級毒品，累犯，處有期徒刑拾伍年貳月。扣
案販賣第一級毒品所得新臺幣伍佰元，與己○○連帶沒收。
卯○○共同犯如附表編號1 至8 、14、15所示之販賣第一級毒品
罪，共拾罪，均累犯，分別判處如附表編號1 至8 、14、15所示
之主刑及從刑欄所示之刑。應執行有期徒刑拾年，未扣案門號
0000000000號、0000000000號、0000000000號行動電話各壹支（
含門號0000000000號、0000000000號、0000000000號SIM 卡各壹
張），與己○○連帶沒收，如全部或一部不能沒收時，追徵其價
額或以卯○○與己○○財產連帶抵償之，另扣案販賣第一級毒品
所得共新臺幣壹萬仟伍佰元，與己○○連帶沒收。
己○○犯如附表編號10至13所示之販賣第一級毒品罪，共肆罪，
分別判處如附表編號10至13所示之主刑及從刑欄所示之刑；又共
同犯如附表編號14至16所示之販賣第一級毒品罪，共罪，分別
判處如附表編號14至16所示之主刑及從刑欄所示之刑。應執行有
期徒刑拾年，未扣案門號0000000000號行動電話壹支（含門號
0000000000號SIM 卡壹張）沒收（編號10、11部分）或與卯○○
連帶沒收（編號14、15部分），如全部或一部不能沒收時，追徵
其價額或以己○○財產抵償之（編號10、11部分）或以己○○與
卯○○財產連帶抵償之（編號14、15部分），未扣案門號000000
0000號行動電話壹支（含門號0000000000號SIM 卡壹張），與卯
○○連帶沒收，如全部或一部不能沒收時，追徵其價額或以己○○與卯○○財產連帶抵償之，另扣案SAMSUNG 行動電話壹支（序
號00000000000000，含門號0000000000號SIM 卡壹張）、門號00
00000000號行動電話壹支（含門號0000000000號SIM 卡壹張）及
NOKIA 行動電話壹支（序號000000000000000 ，含門號00000000
00號SIM 卡壹張）均沒收，扣案販賣第一級毒品所得共計新臺幣
壹萬仟捌佰元，其中新臺幣壹萬零捌佰元沒收，另新臺幣仟
元與丁○○連帶沒收。
丁○○共同販賣第一級毒品，處有期徒刑拾陸年。扣案門號0000
000000號行動電話壹支（含門號0000000000號SIM 卡壹張）及NO
KIA 行動電話壹支（序號000000000000000 ，含門號0000000000
號SIM 卡壹張）均沒收，另扣案販賣第一級毒品所得新臺幣仟
元，與己○○連帶沒收。
子○○共同販賣第一級毒品，處有期徒刑拾陸年。扣案電子磅秤
壹台沒收，另扣案販賣第一級毒品所得新臺幣伍佰元，與己○○
連帶沒收。
辰○○幫助販賣第一級毒品，累犯，共肆罪，分別判處有期徒刑
肆年。應執行有期徒刑捌年。
    事  實
一、甲○○前因詐欺案件，經本院以96年度簡字第4755號判處有
    期徒刑2 月確定，又因違反毒品危害防制條例案件，經臺灣
    高等法院高雄分院以95年度上訴字第1907號駁回上訴，而判
    處有期徒刑1 年2 月，後經減刑為有期徒刑7 月，並與上開
    有期徒刑2 月經本院裁定應執行有期徒刑9 月，於民國97年
    1 月19日縮刑期滿執行完畢；卯○○前因詐欺案件，經本院
    以94年度簡字第7428號、95年度簡字第305 號分別判處有期
    徒刑5 月、6 月，後經減刑及定應執行有期徒刑4 月15日，
    其另因違反毒品危害防制條例案件，經臺灣高等法院高雄分
    院以95年度上訴字第1239號判處有期徒刑1 年，後經減刑為
    有期徒刑6 月，再於96年間因違反毒品危害防制條例案件，
    經本院以96年度訴字第2161號判處有期徒刑10月，後經減刑
    為有期徒刑5 月，經接續執行上開4 月15日、6 月、5 月徒
    刑，於97年6 月15日執行完畢；辰○○前因違反毒品危害防
    制條例案件，經臺灣高等法院高雄分院以95年度上訴字第19
    05號判處有期徒刑9 月、3 月，又因違反毒品危害防制條例
    案件經本院以96年度訴字第1263號判處有期徒刑1 年，上開
    有期徒刑9 月、3 月、1 年後經減刑為4 月15日、1 月15日
    、6 月，並定應執行刑為有期徒刑10月15日，經發監執行，
    於97年2 月20日縮刑期滿執行完畢。
二、己○○、甲○○、卯○○、丁○○、子○○均明知海洛因係
    屬毒品危害防制條例所規定之第一級毒品，依法不得販賣及
    持有，竟分別為下列行為：
  (一)卯○○與己○○（己○○共同販賣第一級毒品部分，其中編
    號1 至8 ，未據檢察官起訴，至編號14、15已起訴）共同意
    圖營利，基於販賣第一級毒品之犯意聯絡，由己○○負責販
    入及供給第一級毒品海洛因，卯○○則負責接聽購毒者來電
    及交付第一級毒品海洛因給購毒者，並於收取價金後交給己○○，每完成一筆交易，卯○○可從中獲取50元至100 元不
    等之利益，於附表編號1 至8 、14、15所示時、地，以如附
    表編號1 至8 、14、15所示之方式及價格，共同販賣第一級
    毒品海洛因給寅○○、辛○○、丙○○、丑○○、庚○○，
    並取得寅○○等人所交付之價金及汽車（各次販賣之對象、
    時間、地點、毒品及交易金額、交易方式等均詳如附表編號
    1 至8 、14、15所示）。
  (二)甲○○與己○○（己○○共同犯附表編號9 販賣第一級毒品
    部分，未據檢察官起訴）共同意圖營利，基於販賣第一級毒
    品海洛因之犯意聯絡，由己○○負責販入及供給第一級毒品
    海洛因，甲○○則負責接聽購毒者來電及交付毒品海洛因給
    購毒者，並於收取價金後交給己○○，每完成一筆交易，甲○○可從中獲取100 元之利益，於附表編號9 所示時、地，
    以如附表編號9 所示之方式及價格，共同販賣第一級毒品海
    洛因給丙○○，並取得丙○○所交付之價金500 元。
  (三)己○○意圖營利，基於販賣第一級毒品海洛因之犯意，於附
    表編號10至13所示時、地，以如附表編號10至13所示之方式
    及價格，販賣第一級毒品海洛因給戊○○、癸○○、丑○○
    （各次販賣之對象、時間、地點、毒品及交易金額、交易方
    式等均詳如附表編號10至13所示），並取得戊○○等人所交
    付之價金。
  (四)丁○○與己○○共同意圖營利，基於販賣第一級毒品之犯意
    聯絡，於附表編號16所示時、地，以如附表編號16所示之方
    式及價格，共同販賣第一級毒品海洛因給戊○○，並取得戊○○所交付之價金3,000 元。
  (五)子○○與己○○（己○○共同犯附表編號17販賣第一級毒品
    部分，未據檢察官起訴）共同意圖營利，基於販賣第一級毒
    品之犯意聯絡，由己○○負責販入及供給第一級毒品海洛因
    ，子○○則負責接聽購毒者來電及交付毒品海洛因給購毒者
    ，並於收取價金後交給己○○，每完成一筆交易，子○○可
    從中獲取不詳金額之利益，於附表編號17所示時、地，以如
    附表編號17所示之方式及價格，共同販賣第一級毒品海洛因
    給丙○○，並取得丙○○所交付之價金500 元。
  (六)辰○○明知試吃海洛因，將使販毒者得以瞭解販入海洛因之
    品質與純度，以作為添加葡萄糖調配及訂定售價之參考，因
    而幫助他人遂行販賣第一級毒品行為，竟貪圖可免費施用海
    洛因之利益，基於幫助己○○、卯○○、甲○○、丁○○、
    子○○販賣第一級毒品海洛因之犯意，每隔一週至10幾日己○○販入毒品海洛因時，即前往高雄市○○區○○路「世貿
    行資源回收場」試吃己○○欲販賣給他人之第一級毒品海洛
    因，以瞭解其品質與純度，辰○○以此方式先後4 次（時間
    約於97年12月30日、98年1 月16日、98年3 月10日、98年4
    月10日當日或上開日期前幾日）試吃毒品海洛因，而幫助己○○、卯○○、甲○○、丁○○、子○○於附表編號1 至17
    所示時、地販賣第一級毒品海洛因給附表編號1 至17所示之
    人。
  (七)嗣經警持拘票於98年4 月28日16時50分許，在高雄市○○區
    ○○路與區東路口「後勁夜市」內，拘提卯○○到案，並在
    卯○○身上扣得卯○○所有現金4,700 元、行動電話1 支（
    序號000000000000000，含門號0000000000號SIM卡1 張）。
    另經警持搜索票於同日17時20分許，搜索高雄市○○區○○
    路上之「世貿行資源回收場」，並扣得己○○所有現金16,5
    00元及行動電話6 支，後於同日18時40分許，搜索己○○位
    於高雄市○○區○○路360 巷71號4 樓住處，並扣得己○○
    所有現金427,300 元、行動電話2 支（含門號0000000000、
    0000000000號SIM 卡各1 張）及其所有供附表編號13號販賣
    海洛因聯絡所用之SAMSUNG 行動電話1 支（序號0000000000
    0000，含門號0000000000號SIM 卡1 張）；復經警於同日17
    時30分許，搜索甲○○位於高雄縣橋頭鄉○○路龍泉巷13號
    住處，並扣得甲○○所持有之MOTOROLA手機1 支（含門號00
    00000000號SIM 卡1 張）；於同日17時43分許，搜索子○○
    位於高雄市○○區○○路819 之1 號12樓住處，並扣得子○○所有現金18,800元、行動電話2 支（含門號0000000000、
    0000000000號SIM 卡各1 張）、子○○所有供附表編號17販
    賣第一級毒品所用之電子磅秤1 台及己○○所有供附表編號
    12、16號販賣海洛因聯絡所用之門號0000000000號行動電話
    1 支（含門號0000000000號SIM 卡1 張）；於同日17時45分
    許，搜索辰○○位於高雄縣橋頭鄉○○村○○路8 號住處，
    並扣得辰○○所有行動電話1 支（含門號0000000000號SIM
    卡1 張）等物；於同日18時5 分許，搜索丁○○位於高雄市
    ○○區○○路819 之1 號13樓住處，並扣得丁○○所有供附
    表編號16號販賣海洛因聯絡所用之NOKIA 行動電話1 支（序
    號000000000000000，含門號0000000000 號SIM 卡1 張）。
二、案經高雄市政府警察局乙○分局報請臺灣高雄地方法院檢察
    署檢察官偵查起訴。
    理  由
壹、證據能力之認定：
一、按被告之自白，非出於強暴、脅迫、利誘、詐欺、疲勞訊問
    、違法羈押或其他不正之方法，且與事實相符者，得為證據
    。經查，被告卯○○於本院99年1 月28日審理時雖辯稱：警
    詢所述不實，那時是我毒癮發作，警方說同案被告都已經承
    認，帶我去廁所抽菸，教我怎麼說云云。惟查，被告卯○○
    於99年4 月29日警詢中精神狀況良好，是自由意識下所做的
    陳述，警方沒有對被告卯○○刑求逼供等情，業經被告卯○○於警詢中供述明確在卷（見警卷第124 頁），其之後於同
    日偵訊、本院聲羈訊問時亦均未曾供述其有遭不法強暴、脅
    迫等不法取供之情（見偵三卷第90至94頁、本院98年度聲羈
    字第357 號聲請羈押卷第6 至8 頁），則其上開所供，是否
    真實可信，自非無疑。再者，被告卯○○就何人對其威脅、
    利誘，於本院審理時供述不知道，並表示不是問話的那個人
    ，之後復表示不請求傳訊警察，對於錄音部分不爭執，偵訊
    光碟亦不請求勘驗等語（見院二卷第407 頁、第440 頁反面
    ）。又經本院於98年3 月11日審理時當庭進行勘驗而播放被
    告卯○○於98年4 月29日警詢錄音帶，勘驗結果略以：警察
    詢問被告卯○○年籍資料等，被告卯○○均應答正確，無答
    非所問等情，亦有本院98年4 月29日審判筆錄1 份在卷可稽
    （見院二卷第441 頁），是被告卯○○上開所辯，顯與上開
    勘驗結果不符，不足採信。從而。被告卯○○於警詢、偵查
    中之自白，既非出於強暴、脅迫、利誘、詐欺、疲勞訊問、
    違法羈押或其他不正之方法，且與事實相符（與證人辛○○
    等人之證述及監聽譯文等證據相符，詳後述），衡諸首揭法
    規意旨，自得採為本案論罪科刑之證據。
二、次按被告以外之人於偵查中向檢察官所為陳述，除顯有不可
    信之情況者外，得為證據，刑事訴訟法第159 條之1 第2 項
    定有明文。經查，證人寅○○（98年4 月20日）、辛○○（
    98年4 月29日）、丙○○（98年6 月8 日、98年6 月15日）
    、丑○○（98年6 月18日）、戊○○（98年6 月8 日）、癸○○（98年6 月8 日）、庚○○（98年4 月30日）及證人即
    被告甲○○（98年4 月29日）、證人即被告卯○○（98年4
    月29日、98年8 月20日）、證人即被告辰○○（98年4 月29
    日）於檢察官偵查中所為之證述，性質上雖屬傳聞證據（其
    中證人即被告卯○○、甲○○、辰○○之證述，係就「自己
    以外之其他共同被告」為審判外之陳述，屬傳聞證據），惟
    係偵查中向檢察官所為之證述，並均經具結，且無顯有不可
    信之情況，衡諸上開規定，自均具有證據能力。
三、再按被告以外之人（包括證人、鑑定人、告訴人、被害人及
    共同被告等）於檢察事務官、司法警察官或司法警察調查中
    所為之陳述，與審判中不符時，其先前之陳述具有較可信之
    特別情況，且為證明犯罪事實存否所必要者，得為證據，刑
    事訴訟法第159 條之2 定有明文。所謂「前後陳述不符」之
    要件，應就前後階段之陳述進行整體判斷，以決定其間是否
    具有實質性差異，惟無須針對全部陳述作比較，陳述之一部
    分有不符，亦屬之。經查，本件證人丙○○、丑○○、戊○○、癸○○、庚○○於警詢中就通聯對話內容、購買之物為
    何、時間及地點、是否完成交易等情，於警詢中陳述完整且
    明確，與上開證人於本院審理時證述之情節前後已不一致，
    本院審酌上開證人於警詢陳述時距事發時間較相近，記憶較
    為清晰，亦非係遭警員以強暴、脅迫等不法方法而取得之陳
    述，且渠等於警詢時之陳述較無人情壓力，客觀上應具有較
    可信之特別情況，且亦為證明犯罪事實存否所必要，依上揭
    規定，渠等於警詢中之證言自有證據能力。
四、末按被告以外之人（包括證人、鑑定人、告訴人、被害人及
    共同被告等）於審判外之陳述雖不符前4 條（刑事訴訟法第
    159 條之1 至159 條之4 ）之規定，而經當事人於審判程序
    同意作為證據，法院審酌該言詞陳述或書面陳述作成時之情
    況，認為適當者，亦得為證據；當事人、代理人或辯護人於
    法院調查證據時，知有刑事訴訟法第159 條第1 項不得為證
    據之情形，而未於言詞辯論終結前聲明異議者，視為有前項
    之同意，刑事訴訟法第159 條之5 定有明文。經查，本判決
    所引用之各項證據資料，除上開所述已有證據能力外，其他
    屬於被告以外之人於審判外之陳述者，已均據本院於調查證
    據程序逐一提示並告以要旨，檢察官、被告、辯護人均知該
    等證據為被告以外之人之審判外陳述，已表示同意作為證據
    （見院一卷第120 、121 頁）及未於言詞辯論終結前聲明異
    議，本院審酌上開證據作成時之情況，亦無不當取供等情形
    ，認為以之作為本案之證據亦屬適當，依刑事訴訟法第159
    條之5 規定，應有證據能力。
貳、實體部分：
一、訊據被告甲○○於本院最後審理期日翻異前供而矢口否認有
    上揭犯罪事實，並辯稱：我是去那邊工作，我去的時候，己○○叫我幫他接電話，賣煙及茶葉而已，我之前接電話及交
    付東西都不知道，他（即指丙○○）說他要買香菸，我以為
    他要買香菸，我只有收錢，我以為收的是香菸的錢云云；被
    告卯○○矢口否認有上揭犯罪事實，並辯稱：編號1 部分，
    我沒有拿毒品海洛因給寅○○，編號2 、3 部分我沒有拿毒
    品給辛○○，編號4 部分我有拿2 小包毒品海洛因給辛○○
    ，跟他收1 千元，但這不是販賣，是撥貨給他，我沒有賺他
    錢，編號5 、6 、7 部分我都沒有交付毒品，編號8 部分，
    我只有拿價值500 元之毒品1 包給丑○○，但是沒有收到錢
    ，編號14、15部分是對方先和己○○聯絡後，己○○再聯絡
    我，這2 次我只拿茶葉（8 兩或4 兩）給他，沒有拿毒品給
    他，他沒有拿錢給我，也沒有拿車和我換，他有開車過來但
    是沒有把車給我云云；被告己○○矢口否認有上揭犯罪事實
    ，並辯稱：編號10、11部分，戊○○有打電話給我，我都沒
    有拿海洛因賣他，這兩次我應該是拿茶葉給他，編號12部分
    是癸○○要跟我拿1,000 元七星的香菸，編號13部分，她（
    丑○○）是要跟我拿香菸，我賣8 條七星香菸，編號14、15
    部分，他是有和我聯絡，但是我不知道他有沒有過來，編號
    16部分，他（戊○○）有打電話，我也有跟丁○○說，叫她
    拿3,000 元茶葉過去。我做生意忙碌時，會跟卯○○等人說
    要拿香菸或茶葉給人家，我完全不知道他們有在賣毒品云云
    ；被告丁○○矢口否認有上揭犯罪事實，並辯稱當天我沒有
    去，沒有交付毒品海洛因給戊○○云云；被告子○○矢口否
    認有上揭犯罪事實，並辯稱：當天我是幫卯○○接電話，我
    沒有見到丙○○，沒有交付毒品海洛因給丙○○云云；被告
    辰○○對上揭犯罪事實則坦承不諱。經查：
  (一)附表編號1 部分：
  １、附表編號1 之犯罪事實，業據被告卯○○於偵訊中供稱：
      「（己○○叫『輝哥』？）對，另外在電話中我們叫他『
      大仔』」、「（你們賣幾種毒品？）他交代給我們賣的是
      海洛因．．．」、「（0000000000、0000000000這2 支手
      機門號是你在接購毒者購買毒品時打進來的電話？）對．
      ．．」、「（你如何與己○○分帳？）一開始，是1 包50
      元開始，後來陸續調為70、80元，他跟我說如果我被抓到
      ，他每月會寄2,000 元至3,000 元給我家裡。如果我每包
      100 元，如果出事，他就不負責。現在我每賣1 包毒品出
      去，他會給我100 元」、「（後來他是否確實會依這樣約
      定給你錢？）是」、「『公司』是否就是世茂行資源回收
      場？）對。」、「（寅○○說他於98年1 月22日上午10時
      40分曾於德明加油站跟你買毒？）確實有賣他1 包500 元
      毒品沒錯。」等語明確（見偵三卷第91、92頁）及於本院
      98年4 月29日羈押訊問時坦承：我有賣毒品給辛○○、寅
      ○○等人，寅○○的部分是我於98年1 月22日上午10時40
      分，地點在德民路加油站旁邊，我有賣毒品海洛因給他，
      我賣1 包，重量0.2 公克，價值500 元等語明確（見本院
      98年度聲羈字第357 號卷第6、7頁），復於本院98年8 月
      27日訊問時坦承：「（對起訴犯罪事實是否承認？）全部
      承認」等語明確（見院一卷第47頁）。
  ２、證人寅○○於98年4 月20日檢察官偵查中並結證稱：98年
      1 月22日我有被查獲持有海洛因，我那天的毒品是跟綽號
      「陀螺」的卯○○買的。我在98年1 月22日早上10點40分
      許，在高雄市○○區○○路上的加油站旁，以500 元跟他
      買1 包海洛因。那天早上我用0000000000門號跟他聯絡的
      ，且那天他是親自交給我的等語（見偵二卷第117 、118
      頁），其於本院審理時亦證稱：「（98年1 月22日是否在
      德民黃昏市場的停車場被警方查到？）是」、「（什麼案
      件？）海洛因，我用注射的」、「（被扣到的海洛因如何
      來的？）找卯○○拿的」、「（何時、何地拿的？）98年
      1 月22日上午10時50分左右被查獲前約5 分鐘，在黃昏市
      場旁的加油站」、「（那次是買多少？）500 」、「（那
      次拿之前，如何聯絡？）用電話。手機，號碼我不知道。
      我用我的手機打他的手機給他。我的手機號碼現在沒有在
      用了，現在不記得了」、「（你剛剛說忘記手機號碼，之
      前在警詢有說1 個號碼0000000000，是否用這隻撥打給綽
      號陀螺的男子？）是，就是這隻」、「（你之前在警局說
      陀螺的號碼是0000000000是否是這隻？）我在警局時有記
      得，現在忘記了」、「（剛剛這隻電話有監聽，看一下說
      的內容是否相同？，提示本院卷156 頁）是。說的內容是
      這樣」、「（一罐是何意？）是500 元的海洛因」、「（
      那天最後有無交易成功？）有，我也有交錢」等語甚詳（
      見院一卷第287 至289 頁）。
  ３、再者，證人寅○○所持用之0000000000號行動電話於98年
      1 月22日10時43分許，有與被告卯○○所持用之00000000
      00號行動電話聯繫，亦有通訊監察譯文1 份附卷可佐（見
      院一卷第156 頁）。又就犯罪時間部分，被告卯○○及證
      人寅○○均係就約略時間予以供述及證述，故雖與上開監
      聽譯文所載時間有約幾分鐘之些微差異，然尚不影響彼此
      之一致性，且參酌監聽譯文之對話內容及證人寅○○於本
      院審理時之證述，本院認附表編號1 之犯罪時間應係於98
      年1 月22日10時45分許，併予敘明。
  ４、綜合上揭事證加以判斷，被告卯○○上開所辯：我沒有拿
      毒品海洛因給寅○○云云，與卷附上開證據所顯示之事實
      不符，為犯後卸責之詞，不足採信，其有附表編號1 所載
      共同販賣第一級毒品犯行，事證明確，犯行堪以認定，應
      依法論科。
  (二)附表編號2 至4 部分：
  １、附表編號2 至4 之犯罪事實，業據被告卯○○於警詢中供
      稱：0000000000號門號是我在持用，小胖（辛○○）之前
      是有向我購買毒品，我忘記多少次。我另一個綽號就是「
      陀螺」，我平日是以該0000000000門號作為販賣毒品聯絡
      之用。我在幫一名綽號「輝仔」的男子販賣海洛因毒品，
      「輝仔」姓名為己○○等語（見警卷第116 至119 頁）及
      於偵訊中供稱：「（己○○叫『輝哥』？）對，另外在電
      話中我們叫他『大仔』」、「（你們賣幾種毒品？）他交
      代給我們賣的是海洛因．．．」、「（0000000000、0000
      000000這2 支手機門號是你在接購毒者購買毒品時打進來
      的電話？）對．．．」、「（你如何與己○○分帳？）一
      開始，是1 包50元開始，後來陸續調為70、80元，他跟我
      說如果我被抓到，他每月會寄2,000 元至3,000 元給我家
      裡。如果我每包100 元，如果出事，他就不負責。現在我
      每賣1 包毒品出去，他會給我100 元」、「（後來他是否
      確實會依這樣約定給你錢？）是」、「『公司』是否就是
      世茂行資源回收場？）對。」、「（辛○○都說他是『小
      胖』？是」、「（提示98年4 月27日上午8 時25分至98年
      4 月27日20時7 分與小胖之監聽譯文，你們確實是約好，
      你有過去約定地點）？沒錯」、「（有無交毒品給他？）
      有」、「（交易的金額是如譯文中所說的價錢？）對，一
      樣是500 元1 包」、「（98年4 月28日被捉這次，本來是
      點賣他1,500 元？）對，因為我身上沒毒品，我跟他說我
      身上沒毒品，要帶去另外一個地方拿．．．但還沒有來得
      及就被捉了」等語明確（見偵三卷第90至94頁）及於本院
      98年4 月29日羈押訊問時坦承：我有賣毒品給辛○○、寅
      ○○等人，辛○○綽號應該是小胖，我在98年4 月27日（
      應為28日之誤）下午4 點多與小胖約在後勁夜市見面，原
      本要賣1,500 元的海洛因給他，但那時候我與他見面時，
      我身上並沒有海洛因，所以我找小胖一起去找「輝哥」己○○拿，己○○是我老闆，所有販毒事情都是己○○指揮
      我去做的等語明確（見本院98年度聲羈字第357 號卷第6
      、7 頁），復於本院98年8 月27日訊問時坦承：「（對起
      訴犯罪事實是否承認？）全部承認」等語（見院一卷第47
      頁）及於本院98年9 月16日審理時坦承：附表編號4 我有
      拿毒品海洛因2 小包給他，跟他收1 千元等語明確（見院
      一卷第115 頁）。
  ２、證人辛○○於檢察官偵查中並結證稱：「（提示98年4 月
      27日8 時25分至98年4 月28日16時57分門號0000000000監
      聽譯文，這些內容都是你跟卯○○、小薇的對話？）沒錯
      。」、「（98年4 月27日總共5 通對話，你是跟他買了4
      次？）本來是要買4 次，結果3 次成功。」、「（提示98
      年4 月27日8 時25分至98年4 月28日16時57分門號000000
      0000監聽譯文，第一次8 點25分交易地點？）楠梓區○○
      街32巷1 號，以1,500 元買3 小包。是卯○○親自來交付
      的」、「（提示98年4 月27日8 時25分至98年4 月28日16
      時57分門號0000000000監聽譯文，第二次交易時間11點31
      分？）對，也上述同一地點，以2,000 元買4 包。「厝」
      就是指楠梓區○○街32巷1 號，那是我乾媽的房子，目前
      是空屋」、「（你們通話多久後交易）通話5 至10分鐘後
      ，他就將毒品拿過來」、「（第三次17時05分、17時20分
      有無交易？）沒有」、「（第四次晚上20時7 分交易地點
      ？）右昌國小對面」、「（這次交易多少？）1,000 元買
      2 包」、「（也是他親自交付？）這次是他在那邊吃飯，
      我打完電話就過去找他」、「（你都打公共電話？）對」
      等語甚詳（見偵二卷第138 、139 頁）。其於本院審理時
      亦證稱：「（4 月27日你和綽號陀螺的人買了幾次毒品？
      ）約2 到3 次。」、「（4 月27日的交易時間，地點？）
      一個上午、一個晚上。頭一次是早上，約9 到10點」、「
      （如何聯絡，如何拿？）用公共電話。」、「（如何知道
      他有在賣海洛因？）朋友說的」、「（要買毒品都是直接
      打電話給卯○○？）是」、「（請庭上提示監聽譯文，本
      院卷第157 頁，是你打電話給卯○○？）是」、「（三通
      都是？）是」、「（內容是說什麼？）我說的還他錢就是
      購買毒品」、「（重量、數量？）第一次1,500 元是3 包
      海洛因、第二次2 千元是4 包海洛因，第三次1 千元是2
      包海洛因」、「（這3 次卯○○都有交給你？）有」、「
      （偵查中有說「厝就是指楠梓區○○街32巷1 號」是否屬
      實？）對」、「（所以厝就是指楠梓區○○街32巷1 號？
      ）是」等語甚詳（見院一卷第289 至292 頁反面）。
  ３、再者，證人辛○○於98年4 月27日8 時25分許、同日11時
      31分許、同日20時7 分許，有與被告卯○○所持用之0000
      000000號行動電話聯繫，亦有通訊監察譯文1 份附卷可佐
      （見院一卷第157 頁）。又觀上開譯文內容所載確有「我
      小胖．．．來厝收1 千5 啦」、「我小胖．．來厝拿2 千
      」、「B （辛○○）：喂，我小胖啦，1 千還你，你要來
      厝還是廟。A （卯○○）：沒啦，你來右昌國小前面是不
      是軍校路，這裡不是有永和四海豆漿。B ：嗯。A ：它的
      斜對面這裡，有一間賣飯吃的，就剛好在鐵板燒對面而已
      ，我在這裡吃飯。B ：好的」等對話內容，與證人辛○○
      上開於偵、審中證述情節相符，足證證人辛○○前揭證述
      確非虛妄，而堪採信。
  ４、綜合上揭事證加以判斷，被告卯○○上開所辯：編號2、3
      部分沒有我沒有拿毒品給辛○○，編號4 部分我有拿2 小
      包毒品海洛因給辛○○，跟他收1 千元，但這不是販賣，
      是撥貨給他，我沒有賺他錢云云，與卷附上開證據所顯示
      之事實不符，為犯後卸責之詞，不足採信。被告卯○○有
      附表編號2 至4 所載共同販賣第一級毒品犯行，事證明確
      ，犯行堪以認定，應依法論科。
  (三)附表編號5 、6 部分：
  １、附表編號5 、6 之犯罪事實，業據被告卯○○於警詢中供
      稱：0000000000號門號是我在持用。我另一個綽號就是「
      陀螺」，我平日是以該0000000000門號作為販賣毒品聯絡
      之用。我在幫一名綽號「輝仔」的男子販賣海洛因毒品，
      「輝仔」姓名為己○○等語（見警卷第116 至119 頁）及
      於偵訊中供稱：「（己○○叫『輝哥』？）對，另外在電
      話中我們叫他『大仔』」、「（你們賣幾種毒品？）他交
      代給我們賣的是海洛因，他自己還有賣安非他命」、「（
      0000000000、0000000000這2 支手機門號是你在接購毒者
      購買毒品時打進來的電話？）對．．．」、「（你如何與
      己○○分帳？）一開始，是1 包50元開始，後來陸續調為
      70、80元，他跟我說如果我被抓到，他每月會寄2,000 元
      至3,000 元給我家裡。如果我每包100 元，如果出事，他
      就不負責。現在我每賣1 包毒品出去，他會給我100 元」
      、「（後來他是否確實會依這樣約定給你錢？）是」、「
      『公司』是否就是世茂行資源回收場？）對。」等語明確
      （見偵三卷第90至94頁）及於本院98年8 月27日訊問時坦
      承：「（對起訴犯罪事實是否承認？）全部承認」等語（
      見院一卷第47頁）。
  ２、證人丙○○於警詢中證稱：0000000000號是我申請使用的
      ，我曾經向卯○○、黃絮瑜、甲○○等人購買過毒品海洛
      因。警方提供0000000000號門號之通訊監察譯文，其中使
      用0000000000號門號於97年12月30日14時42分之對話，這
      通是我打電話給卯○○要跟他購買毒品海洛因的對話，其
      中「81」算「41」的度數，是指濃度的問題，這次我跟卯
      ○○相約在「德民黃昏市場」的停車場內，以7,000 元向
      卯○○購得1 包「41」的海洛因。又警方提供0000000000
      號門號之通訊監察譯文，其中使用0000000000號門號於98
      年4 月12日14時31分之對話，這通是我打電話給卯○○要
      跟他購買毒品海洛因的對話，其中「保齡球館」是指「尚
      美保齡球館」，本來卯○○要約在右昌菜市場內交易，因
      為我開車，所以改在「尚美保齡球館」前交易，這次我有
      向卯○○以500 元購得1 包海洛因等語甚詳（見偵四卷第
      203 至209 頁），其於檢察官偵查中並具結證稱：「（提
      示0000000000，97年12月30日14時42分監聽譯文，這是跟
      陀螺買海洛因？）是」、「（你說「81」算「41」的度數
      ，是什麼意思？）因為他們每一級數都有摻葡萄糖，數量
      越少，葡萄糖會摻的越多。那天跟他拿「41」一包，金額
      是7,000 元，地點在德民黃昏市場停車場」、「（提示98
      年4 月12日14時31分監聽譯文，這是否跟陀螺買海洛因？
      ）我們約在尚美保齡球館，這次買500 元」等語甚詳（見
      偵三卷第115 、116 頁）。再者，證人丙○○於97年12月
      30日14時42分許、98年4 月12日14時31分許，分別有以00
      00000000號行動電話與被告卯○○所持用之0000000000、
      0000000000號行動電話聯繫，亦有通訊監察譯文2 份附卷
      可佐（見院一卷第158 、159 頁）。
  ３、至證人丙○○於本院審理時雖證稱：97年12月30日14時42
      分之通話是我和「陀螺」（不知姓名，手指庭上被告卯○○）的對話，我要向他買茶葉，要拿杉林溪的冬茶，就是
      烏龍茶，81指半斤，41指4 兩，品質比較好，度數就是烘
      烤的度數，41的度數是指烘培程度不同，就是烏龍茶烘到
      半生熟。98年4 月12日14時31分之通話對象一樣是「陀螺
      」，菜市場裡面有一間冰店，我想是要約去吃冰，通話中
      所指保齡球館是尚美保齡球館，之前警詢所述是因那時稍
      微有口角，洗是指茶葉多浸幾次，糖是指茶葉的另一種喝
      法，就是烏龍茶加糖，我拿半斤要烘焙4 兩的度數，4 兩
      的度數多少我不知道云云。惟查，證人丙○○上開於本院
      審理時之證述，於其之前警詢及偵訊中具結後之證述已明
      顯不符。又證人丙○○於本院審理時既稱其與「陀螺」是
      好朋友，會聯絡約出來坐一下聊天（見院二卷第357 頁）
      ，然其竟連卯○○之姓名亦無法證述（見院二卷第354 頁
      ），顯與常情相悖。再者，渠等對話內容若係購買「茶葉
      」，而茶葉並非不法之違禁物，又何以對話中均不敢言明
      ？此外，佐以證人丙○○於97年12月17日11時36分許與00
      00000000號電話（該次持用人觀譯文所載應係「元仔」）
      之對話內容中亦提及「41」、「81」（見偵四卷第212 頁
      ），而其中「41」需7,000元，「81」需3,500元，且對話
      中並提及都是「原」的「東西」，要證人丙○○自己洗，
      證人丙○○並表示其沒有糖，怎麼「洗」等語，亦徵證人
      丙○○前於警詢、偵訊中所證述：「41」是指7, 000元的
      海洛因，「81」是指3,500 元的海洛因重量是8 分之1 錢
      ，「洗」是摻葡萄糖在海洛因裡再施用，「81」算「41」
      的度數，是因為他們每一級數都有摻葡萄糖，數量越少，
      葡萄糖會摻的越多等語，始與上開通話內容相符，方屬實
      情。從而，證人丙○○於本院審理時之證述，既有上開與
      其之前警詢、偵訊證述不符，並諸多悖於常情及與監聽譯
      文前後對話內容不符，自非可信。
  ４、綜合上揭事證加以判斷，堪認被告卯○○上開所辯：編號
      5 、6 部分我都沒有交付毒品云云，為犯後卸責之詞，不
      足採信，其有附表編號5 、6 所載共同販賣第一級毒品犯
      行，事證明確，犯行堪以認定，應依法論科。
  (四)附表編號7 、8 部分：
  １、附表編號7 、8 之犯罪事實，業據被告卯○○於警詢中供
      稱：0000000000號門號是我在持用。我另一個綽號就是「
      陀螺」，我平日是以該0000000000門號作為販賣毒品聯絡
      之用。我在幫1 名綽號「輝仔」的男子販賣海洛因毒品，
      「輝仔」姓名為己○○等語（見警卷第116 至119 頁）及
      於偵訊中供稱：「（己○○叫『輝哥』？）對，另外在電
      話中我們叫他『大仔』」、「（你們賣幾種毒品？）他交
      代給我們賣的是海洛因．．．」、「（0000000000、0000
      000000這2 支手機門號是你在接購毒者購買毒品時打進來
      的電話？）對．．．」、「（你如何與己○○分帳？）一
      開始，是1 包50元開始，後來陸續調為70、80元，他跟我
      說如果我被抓到，他每月會寄2,000 元至3,000 元給我家
      裡。如果我每包100 元，如果出事，他就不負責。現在我
      每賣1 包毒品出去，他會給我100 元」、「（後來他是否
      確實會依這樣約定給你錢？）是」、「『公司』是否就是
      世茂行資源回收場？）對。」等語明確（見偵三卷第90至
      94頁）及於本院98年8 月27日訊問時坦承：「（對起訴犯
      罪事實是否承認？）全部承認」等語明確（見院一卷第47
      頁）。
  ２、證人丑○○於警詢中並證稱：警方提供0000000000號門號
      之通訊監察譯文，其中使用0000000000號門號於98年4 月
      11日16時52分起之對話，當時我用0000000000號電話打00
      00000000號電話給卯○○，要跟他購買海洛因毒品，當時
      是卯○○接聽的，他跟我相約在楠梓區○○路「慶昌加油
      站」對面「泡泡龍遊藝場」內交易，後來在裡面我拿500
      元給卯○○，卯○○給我1 包海洛因毒品等語甚詳（見偵
      四卷第256至259頁），其於檢察官偵查中亦具結證稱：「
      〔你在跟卯○○對話譯文中，是否自稱是「妹阿」（台語
      ）？〕是」、「（提示0000000000於98年4 月10日22時16
      分監聽譯文，這次是否是你之前跟卯○○他們拿毒品欠錢
      ，在尚美保齡球館是拿500 元還他們？）不是，他不會讓
      我欠，連欠個10元，卯○○就會一直唸」、「（所以你的
      意思這次是卯○○當場交給你海洛因的？）是」、「（提
      示0000000000於98年4 月11日16時52分監聽譯文，這次是
      否是你之前跟卯○○他們拿毒品欠錢，在慶昌加油站對面
      遊藝場拿500 元還他們？）不是還他們欠款。這次地點是
      泡泡龍遊藝場，是卯○○當場交給我毒品」等語明確（見
      偵三卷第136 頁反面）。又證人丑○○於本院審理時亦證
      稱：「（0000000000這隻是誰的手機？）我的」、「（請
      提示98年4 月10日22時16分的監聽譯文，這通是和何人通
      話？）就是叫陀螺（台語）的人」、「（陀螺是何人？）
      手指卯○○」、「（這通譯文的內容為何？）拿錢還他」
      、「（是什麼意思？）就是要拿毒品海洛因」、「（拿多
      少？）500 元」、「（這次通話完後，在哪裡拿毒品？）
      在右昌的尚美保齡球館」、「（這次拿多少錢給卯○○？
      ）500 元」、「（有拿到毒品？）有」、「（請看一下98
      年4 月11日16時52分這通，是和何人通電話？）也是陀螺
      」、「（這通電話中，你要向他買多少海洛因？）500 元
      」、「（這通電話說完後在何處見面？）在右昌的一間電
      動玩具店見面」、「（通完電話後見面的目的為何？）要
      拿海洛因」、「（見面後有無拿到海洛因？）沒有」、「
      （請提示偵三卷第137 頁，你有說「是卯○○當場交給我
      毒品」，有無這樣說？）應該是我說的」、「（為何剛才
      所說和偵查中所述不同？）就這次是有拿到毒品海洛因，
      也有給錢」等語明確（見院一卷第293 、294 頁）。至證
      人丑○○於本院審理時雖曾證稱：尚美那次有，另外那次
      就忘了云云，然觀證人丑○○於警詢、偵訊之證述，均明
      確證述98年4 月11日該次被告卯○○有交付毒品海洛因給
      證人丑○○，另佐以被告卯○○於本院審理時，就附表編
      號8 （即犯罪時間98年4 月11日）部分，亦坦承有拿價值
      500 元之毒品1 包給丑○○（僅係辯稱沒收到錢），自堪
      認證人丑○○所證述關於98年4 月11日部分，應以被告卯
      ○○有交付毒品海洛因給證人丑○○，且證人丑○○有交
      付金錢給被告卯○○部分之證述，較為可採，併予敘明。
  ３、再者，證人丑○○於98年4 月10日22時16分許、同年月11
      日16時52分許，有以其持用門號0000000000號行動電話與
      被告卯○○所持用之0000000000號行動電話聯繫，亦有通
      訊監察譯文1 份附卷可佐（見院一卷第160 頁）。此外，
      佐以經檢察官提示98年4 月10日22時16分、同年4 月11日
      16時52分之監聽譯文，被告卯○○於偵訊中除辯稱：上開
      2 次通話均係之前「老大」（指被告己○○）讓丑○○先
      欠，毒品已先拿給丑○○，這2 次都是丑○○拿錢來還云
      云（見偵三卷第134 頁），就其於尚美保齡球、慶昌加油
      站前面之遊藝場向證人丑○○收取金錢500 元等情並未加
      以爭執，亦不否認先後2 次都有交毒品給丑○○，自堪認
      被告卯○○與己○○確有共同販賣毒品海洛因給丑○○。
      至被告上開偵訊所辯該2 次通話係為還錢乙節，則核與證
      人丑○○上開偵訊中證述之情節即該2 次均是卯○○當場
      交毒品海洛因給證人丑○○不符（詳上述），自非可信。
      另被告於本院審理時辯稱：附表編號7 部分我都沒有交付
      毒品，編號8 部分，我只有拿價值500 元之毒品1 包給丑
      ○○，但是沒有收到錢云云，經核與證人丑○○於偵訊、
      本院審判時之證述不符，亦與被告卯○○之前偵訊中供述
      之情節不一致，自非可採。
  ４、綜合上揭事證加以判斷，堪認被告卯○○上開所辯：附表
      編號7 部分我都沒有交付毒品，編號8 部分，我只有拿價
      值500 元之毒品1 包給丑○○，但是沒有收到錢云云，為
      犯後卸責之詞，不足採信，其有附表編號7 、8 所載共同
      販賣第一級毒品犯行，事證明確，犯行堪以認定，應依法
      論科。
  (五)附表編號9 部分：
  １、附表編號9 之犯罪事實，業據被告甲○○於警詢中供稱：
      這個月上星期的某一天，己○○打電話給我，要我去「世
      茂行」找他，他叫我幫忙他接0000000000電話2 天，後來
      我才知道那支電話是要販賣毒品海洛因的，有些購毒者打
      這電話進來要購買毒品海洛因，我就叫他們來「公司」，
      我就把毒品交給他們。我所稱之公司是，就是世貿行資源
      回收場。譯文中所稱「1 條菸」等這些都是指1 包海洛因
      毒品，1 包海洛因毒品賣500 元，己○○會給我100 元，
      販賣毒品海洛因之來源是己○○給我的等語（見警卷第12
      9 至131 頁）及於偵訊中供稱：「（你在警局所說都實在
      嗎？）實在」、「（你們賣幾種毒品？）海洛因而已」、
      「（係如何與己○○分帳？）他說我每接一通電話，他會
      給我100 元」、「（後來他是否確實會依這樣約定給你錢
      ？）是」、「（提示00000000000 ，98年4 月17日11時34
      分、同日11時46分監聽譯文，這是你與「大胖子」丙○○
      的對話？）是」「（一條煙」是否指500 元的海洛因？）
      是」、「（補充？）是己○○跟我說每接一通電話要給我
      100 元，如果人家打電話來，說東西放在垃圾桶，並叫我
      收錢」、「（你的意思販賣海洛因給其他人，是己○○叫
      你接電話的？）是。我是負責接電話，人家打來時，我跟
      人家說東西在垃圾桶，並收錢」等語明確（見偵三卷第19
      至22頁、第120 頁）及於本院審理時多次坦承上開附表編
      號9 之犯罪事實不諱（見院一卷114 頁、193 、286 反面
      ）。
  ２、證人丙○○於警詢中並證稱：該0000000000號是我申請使
      用的。我曾經向卯○○、甲○○等人購買過毒品海洛因，
      關於0000000000門號於98年4 月17日11時35分、11時46分
      之對話，這是我打0000000000電話要購買海洛因毒品的對
      話，但是這次是甲○○到「世茂行資源回收場」旁邊的保
      養廠跟我交易的，我這次以500 元向甲○○購得海洛因l
      包等語甚詳（見偵四卷第203 至209 頁），其於偵訊中亦
      具結證稱：「（提示0000000000，98年4 月17日11時34分
      、同年4 月17日11時46分監聽譯文，這是否是跟甲○○約
      在保養廠買海洛因？）對方是個男的」、「（提示警卷指
      認照片，是否編號12這個男的？）是」、「那次是500 元
      ？是」、「『一條』就是500 元的意思？是」等語明確（
      見偵三卷第114 頁反面），復有指認照片單1 張（見偵四
      卷第210 頁）、0000000000號行動電話於98年4 月17日11
      時35分、11時46分許之通訊監察譯文1 份附卷可佐（見院
      一卷第161 頁，譯文上所載「0000000000」係「00000000
      00」之誤，附此敘明）。
  ３、至證人丙○○於本院審理時雖證稱：98年4 月17日11時30
      分、同日11時46分是跟「和仔」通話，「和仔」沒有在法
      庭上，通訊目的是拿水貨香菸一條云云。然查，證人丙○○此部分之證述，與其前於上開警詢、偵訊中之證述及被
      告甲○○警詢、偵訊及本院審理時多次自白所顯示之事實
      均不符，且佐以證人丙○○於本院同日審理時就被告卯○○所犯販賣第一級毒品罪部分，亦有證述並非可信之情（
      見上開(三)、３所述），本院自難採信。
  ４、綜上，被告甲○○於警詢、偵訊及前於本院審理時迭次自
      白之供述，核與證人丙○○上開警詢、偵訊中之證述及通
      訊監察譯文內容互核一致，自堪信為真實，是被告甲○○
      有附表編號9 之共同販賣第一級毒品犯行，實屬灼然甚明
      。被告甲○○事後於本院最後審理期日翻異前供，並辯稱
      ：我是去那邊工作，我去的時候，己○○叫我幫他接電話
      ，賣煙及茶葉而已，我之前接電話及交付東西都不知道，
      他（即指丙○○）說他要買香菸，我以為他要買香菸，我
      只有收錢，我以為收的是香菸的錢云云，與卷附上開證據
      所顯示之事實不符，所辯無非畏罪之詞，不足採信，其犯
      行堪以認定。
  (六)附表編號10、11部分：
  １、附表編號10、11之犯罪事實，業經證人戊○○於警詢中證
      稱：0000000000、0000000000號門號是我申請的。我跟女
      友癸○○都會使用，我曾經向己○○購買過毒品海洛因。
      警方提供之0000000000號門號之通訊監察譯文，其中使用
      0000000000號門號於98年1 月16日19時56分之對話，經我
      檢視後，這通電話是我向己○○購買毒品的對話，對話中
      「35」是指3,500元的海洛因毒品，「半的」是指7,000元
      的一半，當時我跟己○○相約10分鐘後在「國軍乙○醫院
      」對面的中海路交易，這次我有向己○○買到1 包海洛因
      ，我不知道重量，我只知道3,500 元1 包，後來己○○有
      降價成3,000元。警方提供0000000000 號門號之通訊監察
      譯文，其中使用0000000000號門號於98年1 月16日21時8
      分之對話，經我檢視後，這通電話是我上述向己○○購得
      海洛因後，己○○打電話向我詢問所買到的毒品好不好，
      因為當時我不在，是我女朋友癸○○接電話的。警方提供
      0000000000號門號之通訊監察譯文，其中使用0000000000
      號於98年l 月17日10時2 分之對話，經我檢視後，這是我
      打電話向己○○購買海洛因毒品的對話。這次應該是相約
      5 分鐘後在「國軍乙○醫院」對面的中海路交易（地點不
      太能確定），但是我有以3,500 元向己○○購得l 包海洛
      因等語甚詳（見偵四卷第182 至185 頁）及於偵訊中具結
      證稱：我跟己○○認識2 、3 年了，都叫他「輝哥」，我
      都向他買海洛因，我是使用0000000000門號，我都用這手
      機打給己○○。0000000000號門號於98年1 月16日19時56
      分監聽譯文，這是我與己○○的對話，我向他拿「35」意
      思是3,500 元的海洛因1 包，後來降價變成3,000 元。我
      們約在國軍乙○醫院對面的路，應該是中海路，是他親自
      拿給我的。又0000000000號門號於98年1 月17日10時2 分
      、同日10時26分的對話，這次也是買1 包3,500 元海洛因
      ，是約在中海路，是他親自交給我的等語明確（見偵四卷
      第216 頁）。另證人癸○○（戊○○之女友）於警詢中亦
      證稱：警方提供0000000000號門號之通訊監察譯文，其中
      使用0000000000門號於98年1 月16日21時8 分之對話，經
      我檢視後，那時侯我跟男朋友戊○○向己○○購買海洛因
      毒品，而己○○打電話要給戊○○，要問戊○○回到家了
      沒？當時戊○○沒空接電話，由我跟己○○對話，當時我
      們是要向己○○購「81」的海洛因，「81」代表重量，實
      際重量我不太清楚，價錢為3,500 元，這一次我跟戊○○
      有向己○○購得「81」的毒品海洛因，是由戊○○去跟己○○購買的等語（見偵四卷第193 、194 頁）及於偵訊中
      具結證稱：0000000000號門號於98年1 月16日21時8 分監
      聽譯文，這是我與己○○的對話沒錯，是他問我東西怎麼
      樣，因為他打來推銷，叫我去跟他購買等語明確（見偵四
      卷第218 頁），復有0000000000號行動電話於98年1 月16
      日19時56分許、21時8 分許、同月17日10時2 分許、10時
      26分許之通訊監察譯文2 份附卷可憑（見偵四卷第188 、
      189 頁）。
  ２、被告己○○雖否認有上揭販賣第一級毒品犯行，並辯稱：
      編號10、11部分，戊○○有打電話給我，我都沒有拿海洛
      因賣他，這兩次我應該是拿茶葉給他云云。惟查，000000
      0000號門號於98年1 月16日19時56分與0000000000門號之
      通話，是證人戊○○向被告己○○購買「毒品」的對話，
      對話中「35」是指3,500 元的「毒品海洛因」，「半的」
      是指7,000 元的一半，當時證人戊○○跟被告己○○並相
      約10分鐘後在「國軍乙○醫院」對面的中海路交易，證人
      戊○○有向被告己○○「買到1 包海洛因」，且被告己○○有降價成3,000 元，嗣後於同日晚上21時8 分許，被告
      己○○並打電話向證人戊○○詢問所買到的毒品好不好，
      而由證人戊○○之女友癸○○接聽，另0000000000號門號
      於98年l 月17日10時2 分與0000000000門號之通話，是證
      人戊○○打電話向己○○購買海洛因毒品的對話，這次相
      約在「國軍乙○醫院」對面的中海路交易，證人戊○○並
      有以3,500 元向被告己○○購得l 包海洛因等情，業據證
      人戊○○、癸○○分別於警詢、偵訊證述詳確（詳上述）
      ，並與卷附監聽譯文對話內容互核相符不悖，足證證人戊○○、癸○○前揭證述確非虛妄，而堪採信，被告己○○
      上開所辯，與上開卷附事證不符，為犯後卸責之詞，不足
      採信。
  ３、至證人戊○○於本院審理時雖改口附和被告己○○所辯，
      而證稱：通話內容是拿茶葉云云。惟查，證人戊○○於本
      院審理時之證述，與其前於警詢、偵訊中證述之情及與證
      人癸○○前於警詢、偵訊中之證述均明顯不符，且經本院
      詳加審閱證人戊○○、癸○○與被告己○○於98年1 月16
      日、17日之對話內容，均無隻字提及「茶葉」，是若渠等
      對話內容若係購買「茶葉」，而茶葉並非不法之違禁物，
      又何以對話中均不敢言明？再者，證人戊○○於本院審理
      時證稱：「41」是1 斤1 包，「81」是半斤1 包云云（見
      院一卷第299 頁反面），而證人癸○○於本院審理時則證
      稱：「41」是4 兩，「81」是8 兩云云（見院一卷第303
      頁反面），明顯不一致，若係約定成俗之慣用語，何以如
      此？是由上開事證予以觀之，自堪認證人戊○○、癸○○
      於本院審理時關於購買茶葉乙節之證述，係為脫免被告己○○刑責所為不實證述，與事實不符，自非可採。
  ４、綜合上揭事證加以判斷，堪認被告己○○上開所辯，為犯
      後卸責之詞，不足採信，其有附表編號10、11所載販賣第
      一級毒品犯行，事證明確，犯行堪以認定，應依法論科。
  (七)附表編號12部分：
  １、附表編號12之犯罪事實，業經證人癸○○於警詢中證稱：
      該0000000000、0000000000號門號是我男朋友戊○○申請
      的，我們2 人都會使用，我曾向己○○等人購買過毒品海
      洛因。警方提供0000000000門號之通訊監察譯文，其中使
      用0000000000號門號於98年3 月10日23時34分之對話，經
      我檢視後，這是我向己○○購買海洛因的對話，其中「5
      佰」是我之前欠己○○買毒品的錢，當時我還要跟他買「
      l 仟」元的海洛因毒品等語甚詳（見偵四卷第192 至196
      頁）及其於偵訊中具結證稱：「（你曾有向己○○買過海
      洛因？）有」、「（提示0000000000，98年3 月10日23時
      34分監聽譯文，這是否有跟己○○買海洛因？）有，約15
      分鐘後我們約在乙○區海軍總醫院那邊交貨，我給他1,50
      0 元，其中500 元是還之前的錢」等語明確（見偵三卷第
      113 頁反面），復有0000000000門號於98年3 月10日23時
      34分許與0000000000號門號通話之通聯譯文1 份附卷可憑
      （見院一卷第164 頁）。
  ２、被告己○○雖否認有上揭販賣第一級毒品犯行，並辯稱：
      編號12部分是癸○○要跟我拿1,000 元七星的香菸云云。
      惟查，0000000000號門號於98年1 月16日19時56分與0000
      000000門號之通話，是證人癸○○向被告己○○購買「海
      洛因」的對話，對話中「5 佰」是證人癸○○欠被告己○○買毒品的錢，當時證人癸○○還要跟被告己○○買「1
      仟」元的海洛因，並於通話後約15分鐘，在乙○區海軍總
      醫院那邊交易完成等情，業據證人癸○○於警詢、偵訊證
      述詳確（詳上述），並與卷附監聽譯文對話內容載有：B
      （癸○○）：輝哥喔。A （己○○）：嗯。B ：我跟你講
      ，我們今天那個錢不太順，我們「5 佰」先還給你對不對
      ，再跟你用1 支「1 仟」的好嗎？就是1 仟5 給你。A ：
      哇，「1 仟」的我這裡沒有呢。B ：你跟人家用一下啦，
      不然現在這麼晚了，他們的「東西」我也吃不合，坦白講
      的。A ：喔，好啦。B ：你用的還可以啦。A ：好啦，15
      分啦等語，互核相符不悖，足證證人癸○○前揭警詢、偵
      訊中之證述確非虛妄，而堪採信，被告己○○上開所辯，
      與上開卷附事證不符，為犯後卸責之詞，不足採信。
  ３、至證人癸○○於本院審理時雖改口附和被告己○○所辯，
      而證稱：通話內容是我跟他要茶葉，1 支1 千就是1 斤的
      茶葉云云。惟查，證人癸○○於本院審理時之證述，與其
      前於警詢、偵訊中證述之情均明顯不符，且經本院詳加審
      閱證人癸○○與被告己○○於98年3 月10日之對話內容（
      見院一卷第164 頁），均無隻字提及「茶葉」，是若渠等
      對話內容若係購買1 斤「茶葉」，而茶葉並非不法之違禁
      物，何以對話中均不敢言明，且何以要用「1 支」用語？
      再者，購買茶葉並無急迫性，然觀上開對話內容，證人癸○○於晚上11時34分竟仍急著向被告己○○購買「1 支1
      千元」的東西，益證證人癸○○於警詢、偵訊中證述：是
      跟被告己○○買1 仟元的海洛因等語，方屬真實可信，證
      人癸○○於本院審理時關於購買茶葉乙節之證述，係為脫
      免被告己○○刑責所為不實證述，與事實不符，自非可採
      。
  ４、綜合上揭事證加以判斷，堪認被告己○○上開所辯，為犯
      後卸責之詞，不足採信，其有附表編號12所載販賣第一級
      毒品犯行，事證明確，犯行堪以認定，應依法論科。
  (八)附表編號13部分：
  １、附表編號13之犯罪事實，業經證人丑○○於警詢中證稱：
      該0000000000號門號是我申請的，也是我在使用，編號8
      男子綽號叫「輝哥」，他叫己○○，我因為購買毒品海洛
      因才認識己○○。我曾經向己○○、卯○○等人購買過毒
      品海洛因。警方提供0000000000號門號於98年4 月12日13
      時24分起之通訊監察譯文，這是我使用0000000000號門號
      撥打0000000000號給己○○，要跟他購買3,300 元的毒品
      海洛因，對話中的「查某囝仔」是指海洛因，第一通因為
      己○○在吃飯，他請我等一下，第二通己○○跟我相約15
      分鐘後在「右昌國小」正門（加昌路前）的公車站交易，
      因為我已經抵達公車站前，己○○還沒到，所以我打第三
      通給己○○問他到哪了等語甚詳（見偵四卷第259 頁）及
      於偵訊中具結證稱：「（提示0000000000號，98年4 月12
      日13時24分、同日14時22分、同日14時43分監聽譯文，這
      是否你跟己○○約在國小公車站牌處跟他買海洛因對話？
      ）是。那天我跟他買3,300 元」、「（他是親自交貨給你
      的還是找別人？他是親自拿給我的」等語明確（見偵三卷
      第136 頁反面），並有門號0000000000號行動電話於98年
      4 月12日之監聽譯文1 份在卷可稽（見院一卷第165 頁）
      。
  ２、被告己○○雖辯稱：附表編號13部分，她（丑○○）是要
      跟我拿香菸，我賣8 條七星香菸云云。惟查，證人丑○○
      使用門號0000000000號行動電話，先後於98年4 月12日13
      時24分、同日14時22分、14時43分與被告己○○所持用之
      0000000000號行動電話聯絡，是跟被告己○○購買3,300
      元的毒品海洛因，對話中的「查某囝仔」是指海洛因，第
      一通因為被告己○○在吃飯，被告己○○請證人丑○○等
      一下，第二通被告己○○跟證人丑○○相約15分鐘後在「
      右昌國小」正門（加昌路前）的公車站交易，因為證人丑
      ○○已經抵達公車站前，被告己○○還沒到，所以證人丑
      ○○打第三通給被告己○○問他到哪了，且證人丑○○當
      天向被告己○○購買第一級毒品海洛因3,300 元，係由被
      告己○○親自交付等情，業經證人丑○○於警詢、偵訊中
      證述甚詳在卷（見偵四卷第259 頁、偵三卷第136 頁反面
      ）。又由渠等上開對話之監聽譯文內容觀之（見院一卷第
      165 頁），證人丑○○所欲購買之物品是「查某囝仔」，
      並無隻字談及是購買「香菸」及購買「香菸幾條」，而「
      查某囝仔」是指毒品海洛因，業經證人丑○○於警詢中證
      述明確，是被告上開所辯，為犯後卸責之詞，不足採信。
  ３、至證人丑○○於本院審理時雖證稱：98年4 月12日之3 通
      對話是我與被告己○○通話，我要跟他拿七星香菸，台語
      「七仔」，七條3,300 元，因為聽說在法庭的口供要跟警
      局一樣，不然會偽證，我在檢察官那邊說謊，在警詢被威
      脅云云。惟查，證人丑○○於警詢中已明確證述：警詢筆
      錄有依我的意思而為，沒有暴力脅迫情形等語明確（見偵
      四卷第260 頁），又證人丑○○於警詢中若有遭警方不法
      威脅而為不實證述，則衡情其理當於偵訊中立即向檢察官
      證述上情，並於檢察官告知具結之效果及偽證之處罰後，
      據實供述真正實情以免因虛偽證述而遭受偽證罪之刑罰，
      並可避免誣陷被告己○○於罪。然觀證人丑○○於偵訊中
      之證述，其於偵訊中仍明確證述98年4 月12日有向被告己○○購買海洛因，買3,300 元，且並無任何言詞證述其於
      警詢時有遭警察強暴、脅迫不法取供之情（見偵三卷第13
      6、137頁），是證人丑○○於本院審理時上開證述：因為
      聽說在法庭的口供要跟警局一樣，不然會偽證，我在檢察
      官那邊說謊，在警詢被威脅云云，自非可信。又經本院勘
      驗證人丑○○於98年4 月12日13時24分之對話內容，對話
      中證人丑○○係向對方陳述要「查某女子（台語發音）」
      ，有本院審判筆錄1 份在卷可憑（見院二卷第361 頁），
      是證人丑○○於本院審理時證述其係說台語「七仔」，就
      是七星香菸，亦與事實不符。再者，證人丑○○所述購買
      七星香菸「7 條」3,300 元乙節，亦與被告己○○所辯：
      她（丑○○）是要跟我拿香菸，我賣8 條七星香菸云云，
      並不一致，若係實情，何以如此？此外，佐以被告己○○
      於警詢中就其與他人對話中「香菸」、「查某仔」是何意
      ，係供述：「香菸」是指一般有人會拿到世茂資源回收廠
      賣給我的香菸，「查某仔」是我有計畫要到那去經營肉包
      店，所以我要聘請女生到那塊經營肉包攤云云（見警卷第
      29頁），其於98年4 月30日偵訊中亦供稱：「（監聽譯文
      中你說「茶葉」、「500 元」、「茶某囝仔」（台語）等
      是何意思？）我有開包子店，要再開一家分店，想要請女
      孩子云云（見偵四卷第84頁），顯見被告己○○與他人對
      話時，就「茶某囝仔」所述之意，並非指「香菸」。是由
      上開事證綜合判斷，自堪認證人丑○○於本院審理時所為
      上開證述，係證人丑○○為脫免被告己○○刑責所為不實
      證述，與事實不符，委無足採。
  ４、綜合上揭事證加以判斷，被告己○○上開所辯：附表編號
      13部分，她是要跟我拿香菸，我賣8 條七星香菸云云，為
      犯後卸責之詞，不足採信，其有附表編號13所載販賣第一
      級毒品犯行，事證明確，。
  (九)附表編號14、15部分：
  １、附表編號14、15之犯罪事實，業據證人即被告卯○○於98
      年8 月20日偵訊中具結後證述甚詳在卷（見偵三卷第148
      至150 頁，內容詳後述），並經證人庚○○於警詢中證稱
      ：我都是先打電話給己○○說要購買海洛因毒品，但是己○○會要求我打電話給卯○○，卯○○就會以每包500 元
      的代價賣給我海洛因l 包。有時我沒錢時，我會偷中華的
      小貨車來向己○○換毒品，我偷到中華的小貨車之後，我
      就會打電話給己○○，跟他說偷到了，然後己○○會請卯
      ○○等人到我停放車輛的地點看車號，等確定之後，卯○○就會給我1 包海洛因做為交換。門號0000000000號是我
      在使用的，門號000000000 號是卯○○在使用的，門號00
      00000000號是己○○在使用的，警方所提示的門號000000
      0000號的通訊監察譯文資料是我以現金或車輛跟卯○○購
      買毒品的對話內容，警方所提示的門號0000000000號的通
      訊監察譯文資料是我偷車之後打電話給己○○，要求己○○幫我處理毒品海洛因事情的內容等語甚詳（見偵四卷第
      6 至9 頁）及於偵訊中並結證稱：「（你是用車子來抵？
      ）．．．我是問大仔說，如果有車子過去，是否可以向「
      樹仔」拿「一支」500 元」、「（一支就是指一包？）對
      」、「（提示己○○0000000000之98年1 月17日12時21分
      監聽譯文，你有拿到東西，怎麼說沒有拿到？）有，確實
      有拿到。一支就是一包」、「（提示己○○0000000000之
      98年1 月16日13時11分監聽譯文，這次你有拿到？）本來
      約在黃昏市場，但他沒來，是後來在甲圍那邊跟卯○○拿
      到的」、「這次你是用車抵還是用消費券買？）是用車子
      抵」、「（一輛車可以抵幾包？）500 元至1,000 元」、
      「（你用車跟他抵毒品多久了？）過年前開始」等語明確
      （見偵四卷第41、42頁），復有門號0000000000號行動電
      話於98年1 月16日13時10分許、13時11分許、98年1 月17
      日12時21分許、12時30分許分別與0000000000、00000000
      00號行動電話對話之監聽譯文2 份在卷可憑（見院一卷第
      166 、167 頁）。
  ２、被告己○○雖辯稱：編號14、15部分，他是有和我聯絡，
      但是我不知道他有沒有過來云云；被告卯○○辯稱：編號
      14、15部分是對方先和己○○聯絡後，己○○再聯絡我，
      這2 次我只拿茶葉（8 兩或4 兩）給他，沒有拿毒品給他
      ，他沒有把錢給我，也沒有拿車和我換，他有開車過來但
      是沒有把車給我云云。惟查：
    (1)證人即被告卯○○於98年8 月20日偵訊中具結後證稱：「
      （庚○○都是用車子跟你們換毒品？是」、「（提示98年
      1 月16日13時10、11分000000000與0000000000、0000000
      000 監聽譯文，是否是這樣？）是」、「（車子先牽去黃
      昏市場停車場？）是，他車子先放在那邊，我去記車牌號
      碼，再拿1 包海洛因給他」、「（你海洛因在何處給他？
      ）車子附近」、「（他1 輛車才換1 包海洛因？）我只是
      照己○○交代去做而已」、「（提示98年1 月17日12時21
      、30分000000000與0000000000、0000000000 監聽譯文，
      這次也是一樣的情形？）是。1 罐是指1 包」等語甚詳（
      見偵三卷第149 頁）。
    (2)又證人庚○○購買毒品之過程，都是先打電話給被告己○○說要購買海洛因毒品，但是被告己○○會要求證人打電
      話給卯○○，卯○○就會以每包500 元的代價賣給證人庚○○海洛因l 包，有時證人庚○○沒錢時，就會偷小貨車
      來向被告己○○換毒品，證人庚○○偷到中華的小貨車之
      後，就會打電話給被告己○○，跟被告己○○說偷到了，
      然後被告己○○會請卯○○等人到證人庚○○停放車輛的
      地點看車號，等確定之後，被告卯○○就會給證人庚○○
      1 包海洛因做為交換，且證人使用之門號0000000000號行
      動電話於98年1 月16日13時10分許、98年1 月17日12時21
      分與被告己○○所持用之門號0000000000號行動電話聯絡
      ，是證人庚○○偷車之後打電話給被告己○○，要求被告
      己○○幫證人庚○○處理毒品海洛因事情的內容，對話中
      「1 支」就是指「1 包」等情，並經證人庚○○於警詢、
      偵訊中證述明確（詳上述）。
    (3)另由卷附渠等上開對話之監聽譯文內容觀之（見院一卷第
      166 、167 頁），與證人即被告卯○○上開偵訊中之證述
      及證人庚○○上開警詢、偵訊中之證述均互核相符不悖，
      足證證人即被告卯○○上開偵訊中之證述及證人庚○○前
      揭警詢、偵訊證述確非虛妄，而堪採信。再者，經本院詳
      觀渠等全部對話內容，亦無隻字提及「茶葉」，是若渠等
      對話內容若係交易「茶葉」，而茶葉並非不法之違禁物，
      何以對話中均不敢言明，且要用「1 支」用語？足認被告
      己○○、卯○○上開所辯，均與上開卷附事證不符，均為
      犯後卸責之詞，均不足採信。
  ３、至證人庚○○於本院審理時雖改口證稱：1 支是1 包，有
      時拿香菸，有時拿茶葉。卯○○於98年1 月16日、17日沒
      有拿海洛因給我，98年4 月27日警詢不實在，卯○○不曾
      拿毒品給我，沒有用車抵毒品云云。惟查，證人庚○○上
      開於本院審理時之證述，與其前於警詢、偵訊中之證述及
      證人即被告卯○○98年8 月20日偵訊中之證述均明顯不符
      。又經本院詳觀證人庚○○於本院作證時之過程，其就自
      己與己○○對話之內容，多表示不知道或忘記了，復就警
      詢為何要說謊則證稱：第一次不清楚，他們說的我不清楚
      云云，然證人庚○○於警詢中已明確證稱：所述均實在等
      語（見偵四卷第8 頁），且證人庚○○於檢察官偵查中，
      於簽名前有看偵訊筆錄才簽名，檢察官亦無恐嚇證人庚○○等情，並經證人庚○○於本院審理時證述明確在卷（見
      院二卷第306 頁反面），惟證人庚○○於偵訊中亦不曾證
      述係向被告己○○買「香菸」或「茶葉」，自堪認證人庚○○上開於本院審理時之證述，與事實不符，委無足採。
  ４、綜合上揭事證加以判斷，被告己○○、卯○○上開所辯，
      均為犯後卸責之詞，均不足採信，被告己○○、卯○○有
      附表編號14、15所載共同販賣第一級毒品犯行，事證明確
      ，應依法論科。
  (十)附表編號16部分：
  １、附表編號16之犯罪事實，業經證人戊○○於警詢中證稱：
      0000000000、0000000000門號是我申請的，我曾經向己○○購買過毒品海洛因。警方提供門號0000000000號之通訊
      監察譯文，其中使用門號0000000000號於98年3 月11日22
      時16分之對話，經我檢視後，這是我打電話向己○○購買
      海洛因的對話，當時我們相約10分鐘後在「右昌國小」公
      車站前要交易，但是因為己○○在台南，所以己○○跟我
      說會叫丁○○來跟交易，所以當時我在公車站前拿3,500
      元（實際交易金額應為3,000 元，此觀後述證人戊○○偵
      訊中之證述及監聽譯文內容自明）給丁○○，丁○○拿1
      包海洛因毒品給我等語甚詳（見偵四卷第182 至186 頁）
      及於偵訊中具結證稱：我跟己○○認識2、3年了，都叫他
      「輝哥」，我都向他買海洛因。又0000000000，98年3 月
      11日22時16分監聽譯文，這是他叫1 個女的拿給我，因為
      天色暗暗，看不太清楚，只知道是個女的，地點在右昌國
      小公車站牌，是買3,000 元等語明確（見偵四卷第215 至
      217 頁），復有門號0000000000號行動電話於98年3 月11
      日22時16分許、22時18分許分別與0000000000、00000000
      00號行動電話對話之監聽譯文1 份（見院一卷第168 頁）
      、NOKIA行動電話1 支（序號000000000000000，含門號00
      00000000SIM 卡1 張）扣案及扣押筆錄、扣押物品目錄表
      各1 份在卷可憑（見警卷第220 至222 頁）。
  ２、被告己○○雖辯稱：編號16部分，他（戊○○）有打電話
      ，我也有跟丁○○說，叫她拿3,000 元茶葉過去云云；被
      告丁○○則辯稱：當天我沒有去，沒有交付毒品海洛因給
      戊○○云云。惟查，門號0000000000號行動電話於98年3
      月11日22時16分與門號0000000000號行動電話之對話，是
      證人戊○○打電話向被告己○○購買海洛因的對話，當時
      證人戊○○與被告己○○相約10分鐘後在「右昌國小」公
      車站前要交易，但是因為被告己○○在台南，所以被告己○○跟證人戊○○說會叫被告丁○○來跟證人戊○○交易
      ，所以證人戊○○在右昌國小公車站前拿3,000 元給被告
      丁○○，被告丁○○拿1 包毒品海洛因給證人戊○○等情
      ，業經證人戊○○於警詢、偵訊中證述明確（詳上述）。
      又觀卷附門號0000000000號行動電話於98年3 月11日22時
      16分之通訊監察譯文內容，該通話中確有「A （己○○）
      ：喂。B （戊○○）：：喂，『輝哥』喔，『東邦』。A
      ：嗯，按怎？講。B ：『1 會』啦。A ：喔。B ：用比較
      讚的呢。A ：右昌國小公車牌。B ：那裡不好，那裡危險
      啦。A ：不是，我跟你講，我人在台南，我叫你嫂子拿過
      去。B ：：台南喔。A ：我人在台南，我叫我那個拿過去
      。B ：要多久啊？A ：差不多10分鐘．．．」等對話（見
      院一卷第168 頁）。又被告己○○與證人戊○○結束通話
      後，隨即於同日22時18分許撥打丁○○所持用門號000000
      0000號行動電話，對話內容為：「B （丁○○）：喂。A
      （己○○）：我跟妳講，差不多10分鐘，右昌國小公車牌
      ，「美玲」要拿「1 會」。B ：好，「35的」嘛。A ：對
      ，「35的」，要跟她收3 千。B ：好．．．」等對話，亦
      有通訊監察譯文1 份在卷可憑（見院一卷第168 頁）。再
      者，被告己○○於本院審理時就附表編號16部分，亦不否
      認證人戊○○有打電話給他，他有打電話跟丁○○說等情
      （見院一卷第115 頁），另佐以被告丁○○是被告己○○
      之女友，且經警搜索被告丁○○位於高雄市○○區○○路
      819 之1 號13樓住處，並扣得NOKIA 行動電話1支 （序號
      000000000000000 ，含門號0000000000SIM 卡1 張，見警
      卷第222 頁）及參以被告丁○○於警詢中亦供稱：我曾使
      用門號0000000000號行動電話，我認識己○○，我有時叫
      他老公或水哥等語（見警卷第55、56頁）。是由上開事證
      互相勾稽以觀，自堪認證人戊○○上開警詢、偵訊中之證
      述，確屬真實可信，並足認本案係證人戊○○去電向被告
      購買海洛因，然因被告己○○表示人在台南，所以被告己○○撥打電話給被告丁○○表示係「美玲」（指證人戊○○之女友癸○○）要拿，並要丁○○前往右昌國小公車牌
      交付「35」之海洛因及收取3,000 元，之後並確係由被告
      丁○○在右昌國小公車站前交付毒品海洛因1 包給證人戊○○及向戊○○收取3,000 元。被告己○○、丁○○上開
      所辯，與上開卷附事證不符，均不足採信。
  ３、至證人戊○○於本院審理時雖證述：98年3 月11日22時16
      分之通話是我要向「輝哥」拿半斤茶葉，我在右昌國小的
      車牌前拿東西，是1 個女的拿給我，我給他3,000 元，不
      是丁○○云云。然證人戊○○上開於警詢、偵訊中之證述
      ，與卷內其他事證相符，堪信為真實，已詳如上述，證人
      戊○○於本院審理時之證述，既與其上開警詢、偵訊中之
      證述不符，自非可信。又若係購買「茶葉」，何以不於通
      話中言明，更於通話中表示表示在國小公車牌前交易危險
      ？復佐以證人戊○○於本院審理時之證述，就被告己○○
      所犯附表編號10、11部分有諸多悖於常情而不可信之情形
      ，亦經本院詳加論述如前（見上開(六)３所述），從而，證
      人戊○○於本院審理時之證述，與事實不符，自非可採。
  ４、綜合上揭事證加以判斷，被告己○○、丁○○上開所辯，
      均為犯後卸責之詞，均不足採信，被告己○○、丁○○有
      附表編號16所載共同販賣第一級毒品犯行，事證明確，應
      依法論科。
  (十一)附表編號17部分：
  １、附表編號17之犯罪事實，業經證人丙○○於警詢中證稱：
      該門號0000000000號是我申請使用的，我曾經向卯○○、
      黃絮媮、甲○○等人購買過毒品海洛因。警方提供之通訊
      監察譯文，其中使用門號0000000000號於97年4 月13日8
      時32分之對話，這通是我打電話給卯○○要跟他購買海洛
      因毒品的對話，但是是1 個女子接電話的，她跟我相約在
      「公司」交易，而「公司」是指「世茂行資源回收場」，
      當時我開車到資源回收場，而子○○拿l 包海洛因給我，
      我給他500 元等語甚詳（見偵四卷第203 至208 頁）及於
      98年6 月8 日偵訊中具結證稱：「（提示0000000000，98
      年4 月13日8 時32分監聽譯文，這是否有購買到海洛因？
      是跟誰買？買多少？約在何處？）就是1 個女的。接電話
      的女的與見到面的女的確實是同一人，我是跟她拿500 元
      的海洛因」、「（你們都以「拿一條香菸」來表示海洛因
      ？）是」、「（『公司』是指『世貿行回收場』？是」等
      語（見偵三卷第114 頁反面）及於98年6 月15日偵訊中證
      稱：「〔剛你有看過在場的被告（即子○○）？〕是」、
      「（她是否就是你上次出庭而指認照片編號11的女子）是
      。但她頭髮變捲，染頭髮，臉是一樣的」、「（此人就是
      你指認在回收場拿500 元海洛因給你的人？）是」等語明
      確（見偵三卷第126 頁），復有門號0000000000號行動電
      話於98年4 月13日8 時32分許與0000000000號行動電話對
      話之監聽譯文1 份在卷可憑（見院一卷第169 頁）。
  ２、被告子○○雖辯稱：當天我是幫卯○○接電話，我沒有見
      到丙○○，沒有交付毒品海洛因給丙○○云云。惟查，證
      人丙○○98年4 月13日8 時32分許是撥打門號0000000000
      號電話給卯○○，要跟他購買毒品海洛因，但是1 個女子
      接電話的，她跟證人丙○○相約在「世茂行資源回收場」
      交易，當時證人丙○○開車到資源回收場，而被告子○○
      拿l 包海洛因給證人丙○○，證人丙○○給付被告子○○
      500 元。又對話內容中「拿1 條香菸」是表示海洛因，且
      接電話之女子與見到面交易的女子確實是同一人，就是被
      告子○○拿500 元的海洛因給證人丙○○等情，業經證人
      丙○○於上開警詢、偵訊中證述明確（詳上述）。又觀卷
      附門號0000000000號行動電話於98年4 月13日8 時32分之
      通訊監察譯文內容，該通話確有：「A ：喂。B ：喂，我
      「大胖仔」，我拿1 條菸。A ：好啊，我在公司，多久到
      。B ：我馬上到。」之對話，有通訊監察譯文1 份在卷可
      憑（見院一卷第169 頁），核與證人丙○○上開警詢、偵
      訊中證述之情節相符。再者，己○○交付卯○○等人販賣
      的毒品是第一級毒品海洛因，門號0000000000號行動電話
      係卯○○用以接購毒者購買毒品時打進來的電話，公司就
      是世茂行資源回收場，甲○○、卯○○一樣是每包抽100
      元，妹仔（子○○）一包是70元等情，業經證人即共同被
      告卯○○於偵訊中證述明確（見偵三卷第91至93頁），另
      證人即共同被告甲○○於偵訊中亦證稱：妹仔子○○將東
      西藏在回收場．．．是妹仔子○○去藏毒品等語（見偵三
      卷第21、22頁）；證人辰○○於偵訊中證稱：己○○賣毒
      品海洛因，我幫己○○試毒品，試一試如果不錯．．．再
      交給子○○等語（見偵三卷第103 、104 頁）。是由上開
      事證綜合觀之，堪認己○○販入第一級毒品後，會交由卯
      ○○、甲○○等人負責交付毒品給購毒者，而本案係因子
      ○○代接卯○○用以供購毒者聯絡之門號0000000000號行
      動電話來電，且子○○當時在資源回收場內，並知悉毒品
      海洛因藏放地點，故該次由子○○交付毒品海洛因給證人
      丙○○及收取販賣第一級毒品價金500 元，被告子○○確
      有附表編號17所載之共同販賣第一級毒品犯行，事證明確
      ，其上開所辯，為犯後卸責之詞，不足採信。
  ３、至證人丙○○於本院審理時證述：是和1 個女生通話，要
      買1 條香菸，該女生可能是公司的會計，沒有在庭，沒有
      見過子○○云云，與其前於警詢、偵訊中證述之內容，明
      顯不符，亦與本院上開綜合全卷事證認定之結果不符，本
      院自難採信。
  ４、綜合所述，被告子○○上開所辯，為犯後卸責之詞，不足
      採信，被告子○○有附表編號17所載共同販賣第一級毒品
      犯行，事證明確，應依法論科。
  (十二)邇來政府為杜絕毒品氾濫，毒害人民甚深，再三宣導教民眾
    遠離毒品，而政府對於查緝毒品販賣無不嚴格執行，且販賣
    毒品罪更係重罪，設若無利可圖，衡情一般持有毒品者，當
    不致輕易將持有毒品交付他人。況乎第一級毒品價格不貲、
    物稀價昂，且販賣第一級毒品係違法行為，非可公然為之，
    亦無公定之價格，不論任何包裝，均可任意分裝增減分量，
    每次買賣價量，亦可能隨時依雙方間之關係深淺、資力、需
    求量及對行情之認知、來源是否充裕、查緝是否嚴緊，購買
    者被查獲時供述購買對象之可能性風險之評估等，因而異其
    標準，並隨時機動調整，非可一概而論，然販賣之人從價差
    或量差中牟利方式雖異，惟其意圖營利之非法販賣行為則一
    。是衡諸經驗法則及上開說明，被告甲○○、卯○○、丁○○、子○○分別與己○○既甘冒為警查緝及販賣毒品之重罪
    ，而共同販賣第一級毒品給購毒者，及被告己○○甘冒為警
    查緝及販賣毒品之重罪，而獨自販賣第一級毒品給購毒者，
    渠等主觀上均確有牟利意圖，應堪認定。
  (十三)上揭事實二、(六)之犯罪事實，業據被告辰○○於警詢、偵訊
    及本院審理時自白不諱在卷，核與證人即共同被告甲○○於
    偵訊中具結證稱：辰○○是負責幫己○○試試看毒品的品質
    等語（見偵三卷第22頁）及證人即共同被告卯○○於偵訊中
    具結證稱：己○○交代給我們賣的是海洛因，都是己○○在
    統籌的，辰○○他的部分只是試吃海洛因，不用錢的等語（
    見偵三卷第91頁）均相符。又被告己○○本身沒有施用毒品
    海洛因，所以要被告辰○○幫被告己○○試吃毒品海洛因，
    以了解其販入之海洛因之品質好不好，如果不錯會滲入一些
    葡萄糖，被告己○○買進來都會要被告辰○○試試看，試吃
    的頻率不一定，有時1 個禮拜，有時10幾天等情，業經被告
    辰○○於警詢及偵訊中供承在卷（見警卷第102 至108 頁、
    偵三卷第102 至105 頁、偵四卷第247 頁），是被告辰○○
    上開試吃第一級毒品海洛因所為，使不施用第一級毒品海洛
    因之被告己○○得以瞭解販入第一級毒品海洛因之品質與純
    度，以作為添加葡萄糖調配及訂定售價之參考，已對被告己○○等人就附表編號1 至17之販賣第一級毒品犯行，提供實
    質上之助力，自已構成幫助販賣第一級毒品犯行。再者，被
    告辰○○於己○○販入毒品時予以試吃毒品海洛因之所為，
    才是販賣第一級毒品之幫助行為，已如上述，而參酌被告辰
    ○○上開供述試吃毒品海洛因之頻率即1 個禮拜至10幾天（
    以有利被告辰○○之10幾天計算，但不逾20日），再觀起訴
    書附表所載之犯罪時間，約大致可分為4 個期間即(1)97年12
    月30日（附表編號5 ）；(2)98年1 月16日、17日、22日（附
    表編號1 、10、11、14、15）；(3)98年3 月10日、11日（附
    表編號12、16）；(4)98年4 月10日至13日、17日、27日（附
    表編號2 至4 、6 至9 、13、17）。從而，本院認被告辰○○就附表編號1 至17部分，其先後之試吃毒品次數即幫助行
    為，應為4 次，且時間分別約於97年12月30日、98年1 月16
    日、98年3 月10日、98年4 月10日當日或上開日期前幾日，
    併予敘明。
  (十四)又就上揭事實二、(七)拘提經過及被告己○○等人經搜索及扣
    案物品等事實，分別有事實二、(七)所載扣案物扣案及搜索票
    、扣押筆錄、扣押物品目錄表數份、照片44幀在卷可稽（見
    警卷196 至201 頁、第211 至213 頁、第215 至218 頁、第
    220 至222 頁、第224 至226 頁、第228 至230 頁、第232
    至234 頁、第236 至238 頁、第252 至263 頁）。
  (十五)綜上所述，被告甲○○、卯○○、己○○、丁○○、子○○
    分別有事實欄所載獨自或共同販賣第一級毒品犯行，被告辰
    ○○有事實欄所載幫助販賣第一級毒品犯行，均事證明確，
    被告6 人犯行均堪以認定，應依法論科。
二、新舊法比較部分：
  (一)按行為後法律有變更者，適用行為時之法律。但行為後之法
    律有利於行為人者，適用最有利於行為人之法律，刑法第2
    條第1 項定有明文。查被告甲○○、卯○○、己○○、丁○○、子○○、辰○○（下稱被告甲○○等6 人）於行為後，
    毒品危害防制條例業已修正第4 、11、11之1 、17、20、25
    條，並於98年5 月20日公佈，現已生效，是適用相關修正條
    文時，自有新舊法律比較之適用。
  (二)被告甲○○等6 人行為時之毒品危害防制條例第4 條第1 項
    規定：「製造、運輸、販賣第一級毒品者，處死刑或無期徒
    刑；處無期徒刑者，得併科新臺幣1 千萬元以下罰金。」修
    正後則提高得併科之罰金數額至新臺幣2 千萬元。是經比較
    新舊法律適用之結果，應以被告甲○○等6 人行為時即修正
    前之規定對被告甲○○等6 人較為有利。
  (三)行為時之毒品危害防制條例第17條規定：「犯第4 條第1 項
    至第4 項、第5 條第1 項至第4 項前段、第6 條第1 項至第
    4 項、第7 條第1 項至第4 項、第8 條第1 項至第4項 、第
    10條或第11條第1 項、第2 項之罪，供出毒品來源，因而破
    獲者，得減輕其刑」，修正後同條例第17條則規定：「犯第
    4 條至第8 條、第10條或第11條之罪，供出毒品來源，因而
    查獲其他正犯或共犯者，減輕或免除其刑。犯第4 條至第8
    條之罪於偵查及審判中均自白者，減輕其刑」，是被告如供
    出毒品來源，因而破獲及查獲其他正犯或共犯者，比較新舊
    法之結果，應以適用修正後毒品危害防制條例第17條第1 項
    減輕或免除其刑之規定對被告較為有利。又修正後新增之同
    條第2 項規定明顯有利被告，則被告如犯毒品危害防制條例
    第4 條至第8 條之罪，於偵查及審判中均自白者，亦應以適
    用修正後之規定減輕其刑對被告較為有利。經查，經本院詳
    加審核後，本案被告甲○○、卯○○、己○○、丁○○、子
    ○○均不符上開條例修正前、後第17條規定之要件，而均無
    上開條例第17條之適用（被告甲○○、卯○○於本院最後審
    理期日均未自白犯罪，與修正後上開條例第17條第2 條規定
    須偵查「及」審判中均自白之要件不符）。至被告辰○○部
    分，其於偵、審中均自白犯罪，是比較新舊法後，應以適用
    修正後上開條例第17條第2 項之規定對被告辰○○較為有利
    。
  (四)綜合上述，經綜合比較新舊法律適用之結果，被告甲○○、
    卯○○、己○○、丁○○、子○○部分，應以修正前即行為
    時之毒品危害防制條例，對被告甲○○、卯○○、己○○、
    丁○○、子○○較為有利，而應適用修正前即行為時毒品危
    害防制條例之規定。至被告辰○○部分，因其於偵訊及本院
    審理時均自白犯罪，而有修正後毒品危害防制條例第17條第
    2 項之適用，自以修正後之規定對被告辰○○較為有利，自
    應適用修正後即裁判時之毒品危害防制條例規定予以論科。
三、論罪科刑部分：
  (一)核被告卯○○就犯罪事實二、(一)附表編號1 至8 、14、15所
    為，均係犯修正前毒品危害防制條例第4 條第1 項之販賣第
    一級毒品罪，共10罪；被告甲○○就犯罪事實二、(二)附表編
    號9 所為，係犯修正前毒品危害防制條例第4 條第1 項之販
    賣第一級毒品罪；被告己○○就犯罪事實二、(一)附表編號14
    、15及犯罪事實二、(三)附表編號10至13暨犯罪事實二、(四)附
    表編號16所為，均係犯修正前毒品危害防制條例第4 條第1
    項之販賣第一級毒品罪，共7 罪（至被告己○○就附表編號
    1 至9 、17部分所涉犯之共同販賣第一級毒品罪部分，未經
    檢察官起訴，見起訴書所載）；被告丁○○就犯罪事實二、
    (四)附表編號16所為，係犯修正前毒品危害防制條例第4 條第
    1 項之販賣第一級毒品罪；被告子○○就犯罪事實二、(五)附
    表編號17所為，係犯修正前毒品危害防制條例第4 條第1 項
    之販賣第一級毒品罪；被告辰○○就犯罪事實二、(六)先後4
    次試吃毒品海洛因所為，均係犯刑法第30條第1 項前段、毒
    品危害防制條例第4 條第1 項之幫助販賣第一級毒品罪。
  (二)被告卯○○與己○○間就附表編號1 至8 、14、15之販賣第
    一級毒品犯行，被告甲○○與己○○就附表編號9 之販賣第
    一級毒品犯行，被告丁○○與己○○就附表編號16之販賣第
    一級毒品犯行，被告子○○與己○○就附表編號17之販賣第
    一級毒品犯行，均有犯意之聯絡及行為之分擔，均為共同正
    犯。被告甲○○、卯○○、己○○、丁○○、子○○持有第
    一級毒品之低度行為，分別為渠等販賣第一級毒品之高度行
    為所吸收，不另論罪。又被告辰○○第二次（日期約為98年
    1 月16日或前幾日）試吃毒品海洛因之1 個幫助行為，幫助
    己○○、卯○○等人犯附表編號1 、10、11、14、15之販賣
    第一級毒品罪，就第三次（日期約98年3 月10日或前幾日）
    試吃毒品之1 個幫助行為，幫助己○○、丁○○等人犯附表
    編號12、16之販賣第一級毒品罪，就第四次（日期約98年4
    月10日或前幾日）試吃毒品海洛因之1 個幫助行為，幫助被
    告己○○、卯○○、甲○○、子○○犯附表編號2 至4 、6
    至9 、13、17之販賣第一級毒品罪，各屬一行為觸犯數同一
    罪名之同種想像競合犯，各應依刑法第55條規定僅論以一幫
    助販賣第一級毒品罪，是被告辰○○連同第一次之幫助行為
    ，合計應成立4 次幫助販賣第一級毒品罪，公訴意旨認被告
    辰○○先後有17次幫助販賣第一級毒品犯行，且行為互殊，
    應予分論併罰，與本院審理結果不同，尚非可採。被告卯○○上開先後10次販賣第一級毒品罪、被告己○○上開先後7
    次販賣第一級毒品罪（即附表編號10至16部分）、被告辰○○先後4 次幫助販賣第一級毒品罪，犯意各別，行為互殊，
    均應予以分論併罰。
  (三)查被告甲○○前因詐欺案件，經本院以96年度簡字第4755號
    判處有期徒刑2 月確定，又因違反毒品危害防制條例案件，
    經臺灣高等法院高雄分院以95年度上訴字第1907號駁回上訴
    ，而判處有期徒刑1 年2 月，後經減刑為有期徒刑7 月，並
    與上開有期徒刑2 月經本院裁定應執行有期徒刑9 月，於97
    年1 月19日縮刑期滿執行完畢；被告卯○○前因詐欺案件，
    經本院以94年度簡字第7428號、95年度簡字第305 號分別判
    處有期徒刑5 月、6 月，後經減刑及定應執行有期徒刑4 月
    15日，其另因違反毒品危害防制條例案件，經臺灣高等法院
    高雄分院以95年度上訴字第1239號判處有期徒刑1 年，後經
    減刑為有期徒刑6 月，再於96年間因違反毒品危害防制條例
    案件，經本院以96年度訴字第2161號判處有期徒刑10月，後
    經減刑為有期徒刑5 月，經接續執行上開4 月15日、6 月、
    5 月徒刑，於97年6 月15日執行完畢；被告辰○○前因違反
    毒品危害防制條例案件，經臺灣高等法院高雄分院以95年度
    上訴字第1905號判處有期徒刑9 月、3 月，又因違反毒品危
    害防制條例案件經本院以96年度訴字第1263號判處有期徒刑
    1 年，上開有期徒刑9 月、3 月、1 年後經減刑為4 月15日
    、1 月15日、6 月，並定應執行刑為有期徒刑10月15日，經
    發監執行，於97年2 月20日縮刑期滿執行完畢，有臺灣高等
    法院被告全國前案紀錄表3 份附卷可按，被告甲○○、卯○○、辰○○均受有期徒刑之執行完畢，而於5 年以內再犯上
    揭有期徒刑以上之罪，均為累犯，均應依法加重其刑（法定
    刑為死刑、無期徒刑部分依法不得加重，應予除外）。又販
    賣第一級毒品固屬應嚴加處罰之惡行，然同為販賣第一級毒
    品之人，其原因動機不一，犯罪情節未必盡同，或有大盤毒
    梟者，亦有中、小盤之分，甚或僅止於吸毒者同儕間為求互
    通有無之有償轉讓者亦有之，其販賣行為所造成危害社會之
    程度自屬有異，法律科處此類犯罪所設之法定最低本刑卻同
    為無期徒刑，不可謂為不重。經查，本案被告甲○○等6 人
    前揭所犯販賣第一級毒品或幫助販賣第一級毒品之犯行，每
    次販賣毒品之數量及所得（詳見附表所載）均非鉅額，被告
    甲○○、丁○○、子○○販賣之對象僅1 人，至被告卯○○
    、己○○、辰○○部分雖有多次犯行，然多為相同購毒者反
    覆購買施用，犯罪情節難與大盤或中盤毒梟者相提併論，本
    院即令處以被告甲○○等6 人最低刑度即無期徒刑而禁錮終
    身，仍有致情法失平之處，誠屬情輕法重，揆諸被告甲○○
    等6 人犯罪情狀客觀上不無堪予憫恕之處，爰就被告甲○○
    等6 人所犯販賣第一級毒品罪或幫助販賣第一級毒品罪犯行
    ，均依刑法第59條規定減輕其刑，且就被告甲○○、卯○○
    、辰○○部分並依法先加後減之。又被告辰○○並未實際參
    與販賣第一級毒品之犯行，所犯情節較正犯輕微，爰依刑法
    第30條第2 項規定，減輕其刑，另被告辰○○於偵、審中均
    自白犯罪，爰依毒品危害防制條例第17條第2 項之規定，減
    輕其刑，並依法遞減輕之。
  (三)爰審酌被告甲○○、卯○○、己○○、丁○○、子○○、辰
    ○○均明知海洛因對於人體健康危害至鉅，向為政府嚴令禁
    絕流通，竟分別販賣海洛因給附表所示之寅○○等人以牟利
    ，不僅戕害他人身心健康，更易因此滋生其他刑事犯罪，破
    壞社會治安。另衡以被告甲○○前曾知錯迭次坦承犯行，並
    供述及證述全部實情，直至本院最後審理期日始否認犯行，
    被告卯○○前於警詢、偵訊中曾知錯坦承犯行，然嗣後於本
    院審理時翻異前供否認犯行，被告己○○、丁○○、子○○
    犯後均未能誠實以對，尚乏知錯悔改之意，被告辰○○犯後
    已知錯坦承犯行，並供述及證述全部實情，再參以被告己○○為本案之首腦，負責第一級毒品海洛因之販入及提供海洛
    因給被告甲○○等人交付給購毒者，涉犯情節最重，被告卯
    ○○多次參與販賣交付第一級毒品犯行，涉犯情節次之，其
    餘被告甲○○、丁○○、子○○均僅涉及1 次交付第一級毒
    品犯行，涉犯情節相較為輕，復參以被告甲○○等6 人分別
    犯罪之動機、目的、手段、前科素行（被告丁○○、子○○
    沒有經法院判刑之前科紀錄，被告己○○所犯貪污治罪條例
    所判處之有期徒刑4 月現已緩刑期滿，被告甲○○、卯○○
    、辰○○則有事實欄所載前科，詳見卷附臺灣高等法院被告
    前案紀錄表）、智識程度、生活狀況暨檢察官對本案科刑範
    圍之意見（被告6 人均求處無期徒刑）等一切情狀，認檢察
    官上開求刑略屬過重，爰分別量處如主文所示之刑（併參附
    表編號1 至17所示），並分別定被告卯○○、己○○、辰○○應執行之刑如主文所示，以示懲儆。
四、宣告沒收等部分：
  (一)扣案SAMSUNG 行動電話1 支（序號00000000000000，含門號
    0000000000號SIM 卡1 張）、門號0000000000號行動電話1
    支（含門號0000000000號SIM 卡1 張），均為被告己○○所
    有，且分別係供本案附表編號12、13、16販賣第一級毒品交
    易聯繫所用之物；另扣案NOKIA 行動電話1 支（序號000000
    000000000 ，含門號0000000000號SIM 卡1 張），為被告丁○○所有供本案附表編號16販賣第一級毒品交易聯繫所用之
    物；扣案電子磅秤1 台，為被告子○○所有供本案附表編號
    17販賣第一級毒品所用之物，爰均依毒品危害防制條例第19
    條第1 項規定宣告沒收（已扣案，無全部或一部不能沒收之
    情形，無併諭知追徵其價額或以財產抵償之之必要，最高法
    院95年度台上字第1001號判決意旨參照）。又門號00000000
    00號行動電話1 支（含門號0000000000號SIM 卡1 張），雖
    未扣案，然無證據證明已滅失（參被告卯○○之供述，係置
    放於其女友張正瑋處，見警卷第117 頁），且係被告卯○○
    所有供附表編號2 至4 、6 至8 共同販賣第一級毒品交易聯
    繫所用之物；另門號0000000000號行動電話1 支（含門號00
    00000000號SIM 卡1 張），雖未扣案，然無證據證明已滅失
    ，且係被告卯○○所有供附表編號1 、5 、14、15共同販賣
    第一級毒品交易聯繫所用之物，爰均依毒品危害防制條例第
    19條第1 項規定予以宣告連帶沒收，如全部或一部不能沒收
    ，追徵其價額或以被告卯○○與己○○財產連帶抵償之。至
    門號0000000000號行動電話1 支（含門號0000000000號SIM
    卡1 張），雖未扣案，然無證據證明已滅失，且係被告己○○所有供附表編號10、11、14、15單獨或共同販賣第一級毒
    品交易聯繫所用之物，爰依毒品危害防制條例第19條第1 項
    規定予以宣告沒收（編號10、11部分）或連帶沒收（編號14
    、15部分），如全部或一部不能沒收，追徵其價額或以被告
    己○○財產抵償之（編號10、11部分），或以被告己○○與
    卯○○財產連帶抵償之（編號14、15部分）。又附表編號9
    、17部分，被告甲○○、子○○交易聯絡所用之0000000000
    號行動電話為被告卯○○所有，非屬被告甲○○、子○○所
    有，另附表編號14、15部分，庚○○用以交換海洛因之汽車
    既均屬竊得，則上開汽車所有權仍應屬被竊車主所有，而非
    被告己○○、卯○○所有，故本院均不依毒品危害防制條例
    第19條第1 項規定為沒收之諭知，附此敘明。
  (二)被告卯○○與己○○就附表編號1 至8 所示各次共同販賣第
    一級毒品所得之金錢（分別詳如附表編號1 至8 所載，合計
    13,500元），應各依毒品危害防制條例第19條第1 項規定，
    予以宣告連帶沒收之（卯○○、己○○於本案扣案之金額，
    合計已逾上開金額，無全部或一部不能沒收之情形，無併諭
    知以其等財產連帶抵償之必要）；被告甲○○與己○○就附
    表編號9 共同販賣第一級毒品所得之500 元，應依毒品危害
    防制條例第19條第1 項規定，予以宣告連帶沒收之（己○○
    於本案扣案之金額，合計已逾上開金額，無全部或一部不能
    沒收之情形，無併諭知以其等財產連帶抵償之必要）；被告
    己○○就附表編號10至13所示各次販賣第一級毒品所得之金
    錢（分別詳如附表編號10至13所載），應各依毒品危害防制
    條例第19條第1 項規定，予以宣告沒收；被告丁○○、己○○就附表編號16共同販賣第一級毒品所得之3,000 元，應依
    毒品危害防制條例第19條第1 項規定，予以宣告連帶沒收之
    （己○○於本案扣案之金額已逾上開金額，無全部或一部不
    能沒收之情形，無併諭知以其等財產抵償之必要）；被告子
    ○○與己○○就附表編號17販賣第一級毒品所得之500 元，
    應依毒品危害防制條例第19條第1 項規定，予以宣告連帶沒
    收之（子○○、己○○於本案扣案之金額均已逾上開金額，
    無全部或一部不能沒收之情形，無併諭知以其等財產抵償之
    必要）。
  (三)至其他扣案行動電話等物，經本院審閱卷內證據及檢察官起
    訴書所載後，認尚乏證據證明與被告甲○○等6 人上揭販賣
    第一級毒品罪有關，故本院不為沒收之諭知，併予敘明。
五、證人戊○○、癸○○、丙○○、丑○○、庚○○涉犯偽證罪
    嫌部分，前經本院依職權移送檢察官另行偵辦。至被告己○○另涉犯附表編號1 至9 、17共同販賣第一級毒品部分，未
    經檢察官於本案中起訴，應由檢察官另依法追訴處理，均附
    此敘明。
據上論斷，應依刑事訴訟法第299 條第1 前段，毒品危害防制條
例第4 條第1 項（修正前及現行）、第17條第2 項、第19條第1
項，刑法第11條、第2 條第1 項、第28條、第30條第1 項前段、
第2 項、第47條第1 項、第55條、第59條、第51條第5 款，判決
如主文。
本案經檢察官壬○○到庭執行職務。
中    華    民    國    99    年    4     月    16    日
                  刑事第五庭審判長法  官  廖建瑜
                                  法  官  陳盈吉
                                  法  官  林永村
以上正本係照原本作成。
如不服本判決應於收受本判決後10日內向本院提出上訴書狀，並
應敘述具體理由，如未敘述上訴理由者，應於上訴期間屆滿後20
日內補提理由書狀於本院（均須按他造當事人之人數附繕本）「
切勿逕送上級法院」。
中    華    民    國    99    年    4     月    16    日
                                  書記官  王珮樺
附表：
┌──┬────┬─────┬────┬────┬─────────────┬───────────┐
│編號│對    象│時      間│地    點│販賣之毒│交      易      方      式│所犯罪名、主刑及從刑  │
│    │        │          │        │品及價格│                          │                      │
├──┼────┼─────┼────┼────┼─────────────┼───────────┤
│ 1  │寅○○  │98年1 月22│高雄市楠│第一級毒│卯○○與己○○（未經起訴）│卯○○共同販賣第一級毒│
│    │        │日10時45分│梓區德民│品海洛因│以事實二(一)之分工方式遂行第│品，累犯，處有期徒刑拾│
│    │        │許        │黃昏市場│1 小包（│一級毒品之販賣以牟利。適有│陸年陸月。未扣案門號09│
│    │        │          │旁加油站│約0.2 公│寅○○以門號0000000000號行│00000000號行動電話壹支│
│    │        │          │        │克），50│動電話於98年1 月22日10時43│（含門號0000000000號SI│
│    │        │          │        │0 元    │分與卯○○所持用門號098791│M 卡壹張），與己○○連│
│    │        │          │        │        │4159號行動電話聯絡後，於左│帶沒收，如全部或一部不│
│    │        │          │        │        │列時、地交易，由卯○○將左│能沒收時，追徵其價額或│
│    │        │          │        │        │列第一級毒品交付寅○○及取│以卯○○與己○○財產連│
│    │        │          │        │        │得寅○○給付之價金500 元。│帶抵償之，另扣案販賣第│
│    │        │          │        │        │                          │一級毒品所得新臺幣伍佰│
│    │        │          │        │        │                          │元，與己○○連帶沒收。│
├──┼────┼─────┼────┼────┼─────────────┼───────────┤
│ 2  │辛○○  │98年4 月27│高雄市楠│第一級毒│卯○○與己○○（未經起訴）│卯○○共同販賣第一級毒│
│    │（綽號小│日9 時至10│梓區吉昌│品海洛因│以事實二(一)之分工方式遂行第│品，累犯，處有期徒刑拾│
│    │胖）    │時許      │街32 巷1│3 小包，│一級毒品之販賣以牟利。適有│陸年陸月。未扣案門號09│
│    │        │          │號      │1,500元 │辛○○以00-0000000電話於98│00000000號行動電話壹支│
│    │        │          │        │        │年4 月27日8 時25分許與蔡坤│（含門號0000000000號SI│
│    │        │          │        │        │樹所持用之門號0000000000號│M 卡壹張），與己○○連│
│    │        │          │        │        │行動電話聯絡後，於左列時、│帶沒收，如全部或一部不│
│    │        │          │        │        │地交易，卯○○將左列第一級│能沒收時，追徵其價額或│
│    │        │          │        │        │毒品交付辛○○及取得辛○○│以卯○○與己○○財產連│
│    │        │          │        │        │給付之價金1,500 元。      │帶抵償之，另扣案販賣第│
│    │        │          │        │        │                          │一級毒品所得新臺幣壹仟│
│    │        │          │        │        │                          │伍佰元，與己○○連帶沒│
│    │        │          │        │        │                          │收。                  │
├──┼────┼─────┼────┼────┼─────────────┼───────────┤
│ 3  │辛○○  │98年4 月27│高雄市楠│第一級毒│卯○○與己○○（未經起訴）│卯○○共同販賣第一級毒│
│    │（綽號小│日11時36分│梓區吉昌│品海洛因│以事實二(一)之分工方式遂行第│品，累犯，處有期徒刑拾│
│    │胖）    │至41分許  │街32 巷1│4 小包，│一級毒品之販賣以牟利。適有│陸年陸月。未扣案門號09│
│    │        │          │號      │2,000元 │辛○○以00-0000000電話於98│00000000號行動電話壹支│
│    │        │          │        │        │年4 月27日11時31分許與蔡坤│（含門號0000000000號SI│
│    │        │          │        │        │樹所持用之門號0000000000號│M 卡壹張），與己○○連│
│    │        │          │        │        │行動電話聯絡後，於左列時、│帶沒收，如全部或一部不│
│    │        │          │        │        │地交易，卯○○將左列第一級│能沒收時，追徵其價額或│
│    │        │          │        │        │毒品交付辛○○及取得辛○○│以卯○○與己○○財產連│
│    │        │          │        │        │給付之價金2,000 元。      │帶抵償之，另扣案販賣第│
│    │        │          │        │        │                          │一級毒品所得新臺幣貳仟│
│    │        │          │        │        │                          │元，與己○○連帶沒收。│
├──┼────┼─────┼────┼────┼─────────────┼───────────┤
│ 4  │辛○○  │98年4 月27│高雄市楠│第一級毒│卯○○與己○○（未經起訴）│卯○○共同販賣第一級毒│
│    │（綽號小│日20時7 分│梓區右昌│品海洛因│以事實二(一)之分工方式遂行第│品，累犯，處有期徒刑拾│
│    │胖）    │後某時    │國小對面│2 小包，│一級毒品之販賣以牟利。適有│陸年陸月。未扣案門號09│
│    │        │          │        │1,000元 │辛○○以00-0000000電話於98│00000000號行動電話壹支│
│    │        │          │        │        │年4 月27日20時7 分許與蔡坤│（含門號0000000000號SI│
│    │        │          │        │        │樹所持用之門號0000000000號│M 卡壹張），與己○○連│
│    │        │          │        │        │行動電話聯絡後，於左列時、│帶沒收，如全部或一部不│
│    │        │          │        │        │地交易，卯○○將左列第一級│能沒收時，追徵其價額或│
│    │        │          │        │        │毒品交付辛○○及取得辛○○│以卯○○與己○○財產連│
│    │        │          │        │        │給付之價金1,000 元。      │帶抵償之，另扣案販賣第│
│    │        │          │        │        │                          │一級毒品所得新臺幣壹仟│
│    │        │          │        │        │                          │元，與己○○連帶沒收。│
├──┼────┼─────┼────┼────┼─────────────┼───────────┤
│5   │丙○○（│97年12月30│高雄市楠│第一級毒│卯○○與己○○（未經起訴）│卯○○共同販賣第一級毒│
│    │綽號大胖│日14時42分│梓區德民│品海洛因│以事實二(一)之分工方式遂行第│品，累犯，處有期徒刑拾│
│    │子）    │後某時    │黃昏市場│7,000元 │一級毒品之販賣以牟利。適有│陸年陸月。未扣案門號09│
│    │        │          │停車場  │        │丙○○以門號0000000000號行│00000000號行動電話壹支│
│    │        │          │        │        │動電話於97年12月30日14時42│（含門號0000000000號SI│
│    │        │          │        │        │分許與卯○○所持用之門號09│M 卡壹張），與己○○連│
│    │        │          │        │        │00000000號行動電話聯絡後，│帶沒收，如全部或一部不│
│    │        │          │        │        │於左列時、地交易，卯○○將│能沒收時，追徵其價額或│
│    │        │          │        │        │左列第一級毒品交付丙○○及│以卯○○與己○○財產連│
│    │        │          │        │        │取得丙○○給付之價金7,000 │帶抵償之，另扣案販賣第│
│    │        │          │        │        │元。                      │一級毒品所得新臺幣柒仟│
│    │        │          │        │        │                          │元，與己○○連帶沒收。│
├──┼────┼─────┼────┼────┼─────────────┼───────────┤
│6   │丙○○（│98年4月12 │高雄市楠│第一級毒│卯○○與己○○（未經起訴）│卯○○共同販賣第一級毒│
│    │綽號大胖│日14時31分│梓區尚美│品海洛因│以事實二(一)之分工方式遂行第│品，累犯，處有期徒刑拾│
│    │子）    │後某時    │保齡球館│1 小包，│一級毒品之販賣以牟利。適有│陸年陸月。未扣案門號09│
│    │        │          │        │500元   │丙○○以門號0000000000號行│00000000號行動電話壹支│
│    │        │          │        │        │動電話於98年4 月12日14時31│（含門號0000000000號SI│
│    │        │          │        │        │分許與卯○○門號0000000000│M 卡壹張），與己○○連│
│    │        │          │        │        │號行動電話聯絡後，於左列時│帶沒收，如全部或一部不│
│    │        │          │        │        │、地交易，卯○○將左列第一│能沒收時，追徵其價額或│
│    │        │          │        │        │級毒品交付丙○○及取得余國│以卯○○與己○○財產連│
│    │        │          │        │        │榮給付之價金500 元。      │帶抵償之，另扣案販賣第│
│    │        │          │        │        │                          │一級毒品所得新臺幣伍佰│
│    │        │          │        │        │                          │元，與己○○連帶沒收。│
├──┼────┼─────┼────┼────┼─────────────┼───────────┤
│7   │丑○○（│98年4 月10│高雄市楠│第一級毒│卯○○與己○○（未經起訴）│卯○○共同販賣第一級毒│
│    │綽號妹阿│日22時16分│梓區尚美│品海洛因│以事實二(一)之分工方式遂行第│品，累犯，處有期徒刑拾│
│    │）      │後某時    │保齡球館│1 小包，│一級毒品之販賣以牟利。適有│陸年陸月。未扣案門號09│
│    │        │          │        │500元   │丑○○以門號0000000000號行│00000000號行動電話壹支│
│    │        │          │        │        │動電話於98年4 月10日22時16│（含門號0000000000號SI│
│    │        │          │        │        │分許與卯○○所持用之門號09│M 卡壹張），與己○○連│
│    │        │          │        │        │00000000號行動電話聯絡，於│帶沒收，如全部或一部不│
│    │        │          │        │        │左列時、地交易，卯○○將左│能沒收時，追徵其價額或│
│    │        │          │        │        │列第一級毒品交付丑○○及取│以卯○○與己○○財產連│
│    │        │          │        │        │得丑○○給付之價金500 元。│帶抵償之，另扣案販賣第│
│    │        │          │        │        │                          │一級毒品所得新臺幣伍佰│
│    │        │          │        │        │                          │元，與己○○連帶沒收。│
├──┼────┼─────┼────┼────┼─────────────┼───────────┤
│8   │丑○○（│98年4 月11│高雄市楠│第一級毒│卯○○與己○○（未經起訴）│卯○○共同販賣第一級毒│
│    │綽號妹阿│日16時52分│梓區慶昌│品海洛因│以事實二(一)之分工方式遂行第│品，累犯，處有期徒刑拾│
│    │）      │後某時    │加油站對│1 小包，│一級毒品之販賣以牟利。適有│陸年陸月。未扣案門號09│
│    │        │          │面遊藝場│500元   │丑○○以門號0000000000號行│00000000號行動電話壹支│
│    │        │          │        │        │動電話於98年4 月11日16時52│（含門號0000000000號SI│
│    │        │          │        │        │分許與卯○○所持用之門號09│M 卡壹張），與己○○連│
│    │        │          │        │        │00000000號行動電話聯絡後，│帶沒收，如全部或一部不│
│    │        │          │        │        │於左列時、地交易，卯○○將│能沒收時，追徵其價額或│
│    │        │          │        │        │左列第一級毒品交付丑○○及│以卯○○與己○○財產連│
│    │        │          │        │        │取得丑○○給付之價金500 元│帶抵償之，另扣案販賣第│
│    │        │          │        │        │。                        │一級毒品所得新臺幣伍佰│
│    │        │          │        │        │                          │元，與己○○連帶沒收。│
├──┼────┼─────┼────┼────┼─────────────┼───────────┤
│9   │丙○○（│98年4 月17│高雄市楠│第一級毒│甲○○與己○○（未經起訴）│甲○○共同販賣第一級毒│
│    │綽號大胖│日11時46分│梓區某汽│品海洛因│以事實二(一)之分工方式遂行第│品，累犯，處有期徒刑拾│
│    │子）    │許        │車保養場│1 小包，│一級毒品之販賣以牟利。適有│伍年貳月。扣案販賣第一│
│    │        │          │        │500元   │丙○○以門號0000000000號行│級毒品所得新臺幣伍佰元│
│    │        │          │        │        │動電話於98年4 月17日11時35│，與己○○連帶沒收。  │
│    │        │          │        │        │分、同日11時46分許撥打門號│                      │
│    │        │          │        │        │0000000000號行動電話，均經│                      │
│    │        │          │        │        │甲○○接聽後，於左列時、地│                      │
│    │        │          │        │        │交易，甲○○將左列第一級毒│                      │
│    │        │          │        │        │品交付丙○○及取得丙○○所│                      │
│    │        │          │        │        │給付之價金500 元。        │                      │
├──┼────┼─────┼────┼────┼─────────────┼───────────┤
│10  │戊○○  │98年1月16 │高雄市左│第一級毒│戊○○以門號0000000000號行│己○○販賣第一級毒品，│
│    │        │日20時6 分│營區海軍│品海洛因│動電話於98年1 月16日19時56│處有期徒刑拾柒年貳月。│
│    │        │許        │總醫院對│3,000元 │分許與己○○所持用之門號09│未扣案門號0000000000號│
│    │        │          │面中海路│        │00000000號行動電話聯絡（相│行動電話壹支（含門號09│
│    │        │          │        │        │約10分鐘後交易），於左列時│00000000號SIM 卡壹張）│
│    │        │          │        │        │、地交易，己○○將左列第一│沒收，如全部或一部不能│
│    │        │          │        │        │級毒品交給戊○○及取得李東│沒收時，追徵其價額或以│
│    │        │          │        │        │邦所給付之價金3,000 元    │其財產抵償之，另扣案販│
│    │        │          │        │        │                          │賣第一級毒品所得新臺幣│
│    │        │          │        │        │                          │仟元沒收。          │
├──┼────┼─────┼────┼────┼─────────────┼───────────┤
│11  │戊○○  │98年1 月17│高雄市左│第一級毒│戊○○以門號0000000000號行│己○○販賣第一級毒品，│
│    │        │日10時26分│營區海軍│品海洛因│動電話於98年1 月17日10時2 │處有期徒刑拾柒年貳月。│
│    │        │後某時    │總醫院對│3,500元 │分、同日10時26分許與己○○│未扣案門號0000000000號│
│    │        │          │面中海路│        │所持用之門號0000000000號行│行動電話壹支（含門號09│
│    │        │          │        │        │動電話聯絡後，於左列時、地│00000000號SIM 卡壹張）│
│    │        │          │        │        │交易，己○○將左列第一級毒│沒收，如全部或一部不能│
│    │        │          │        │        │品交付戊○○及取得戊○○所│沒收時，追徵其價額或以│
│    │        │          │        │        │給付之價金3,500元。       │其財產抵償之，另扣案販│
│    │        │          │        │        │                          │賣毒品所得新臺幣仟伍│
│    │        │          │        │        │                          │佰元沒收。            │
├──┼────┼─────┼────┼────┼─────────────┼───────────┤
│12  │癸○○  │98年3月10 │高雄市左│第一級毒│癸○○以門號0000000000號行│己○○販賣第一級毒品，│
│    │        │日23時49分│營區海軍│品海洛因│動電話於98年3 月10日23時34│處有期徒刑拾柒年。扣案│
│    │        │許        │總醫院  │1,000元 │分與己○○門號0000000000號│門號0000000000號行動電│
│    │        │          │        │        │行動電話聯絡（相約15分鐘後│話壹支（含門號00000000│
│    │        │          │        │        │交易），於左列時、地交易，│75號SIM 卡壹張）及販賣│
│    │        │          │        │        │己○○將左列第一級毒品交付│第一級毒品所得新臺幣壹│
│    │        │          │        │        │癸○○及取得癸○○所給付之│仟元均沒收。          │
│    │        │          │        │        │價金1,000元。             │                      │
├──┼────┼─────┼────┼────┼─────────────┼───────────┤
│13  │丑○○（│98年4 月12│高雄市楠│第一級毒│丑○○以門號0000000000號行│己○○販賣第一級毒品，│
│    │綽號妹阿│日14時45分│梓區右昌│品海洛因│動電話於98年4 月12日13時24│處有期徒刑拾柒年貳月。│
│    │）      │許        │國小公車│3,300元 │分、14時22分、14時43分許與│扣案SAMSUNG 行動電話壹│
│    │        │          │站牌    │        │己○○門號0000000000號之SA│支（序號00000000000000│
│    │        │          │        │        │MSUNG 廠牌行動電話聯絡後（│，含門號0000000000號SI│
│    │        │          │        │        │最後1 通己○○表示再2 分鐘│M 卡壹張）及販賣第一級│
│    │        │          │        │        │就到了），於左列時、地交易│毒品所得新臺幣仟佰│
│    │        │          │        │        │，己○○將左列第一級毒品交│元均沒收。            │
│    │        │          │        │        │付丑○○及取得丑○○所給付│                      │
│    │        │          │        │        │之價金3,300 元。          │                      │
│    │        │          │        │        │                          │                      │
│    │        │          │        │        │                          │                      │
├──┼────┼─────┼────┼────┼─────────────┼───────────┤
│14  │庚○○  │98年1 月16│高雄市楠│第一級毒│卯○○與己○○以事實二(一)之│己○○共同販賣第一級毒│
│    │        │日13時16分│梓區德民│品海洛因│分工方式遂行第一級毒品之販│品，處有期徒刑拾柒年。│
│    │        │許        │黃昏市場│1 包    │賣以牟利。適有庚○○以門號│未扣案門號0000000000號│
│    │        │          │停車場、│        │0000000000號行動電話於98年│、0000000000號行動電話│
│    │        │          │高雄縣甲│        │1 月16日13時10分許與己○○│各壹支（含門號00000000│
│    │        │          │圍      │        │門號0000000000號行動電話聯│10號、0000000000號SIM │
│    │        │          │        │        │絡，欲以竊得之不詳車號汽車│卡各壹張），與卯○○連│
│    │        │          │        │        │換取海洛因，己○○隨即以上│帶沒收，如全部或一部不│
│    │        │          │        │        │開門號行動電話於同日13時11│能沒收時，追徵其價額或│
│    │        │          │        │        │分許聯絡卯○○之門號098791│以己○○與卯○○財產連│
│    │        │          │        │        │4159號行動電話，通知卯○○│帶抵償之。            │
│    │        │          │        │        │約5 分鐘後，於庚○○將汽車│卯○○共同販賣第一級毒│
│    │        │          │        │        │交付時，以1 包海洛因與林政│品，累犯，處有期徒刑拾│
│    │        │          │        │        │憲交易，庚○○與卯○○先約│陸年陸月。未扣案門號09│
│    │        │          │        │        │於高雄市楠梓區德明黃昏市場│00000000號、0000000000│
│    │        │          │        │        │停車場，由庚○○將汽車交付│號行動電話各壹支（含門│
│    │        │          │        │        │後，嗣又相約於高雄縣甲圍，│號0000000000號、098791│
│    │        │          │        │        │由卯○○將左列第一級毒品交│4159號SIM 卡各壹張），│
│    │        │          │        │        │給庚○○。                │與卯○○連帶沒收，如全│
│    │        │          │        │        │                          │部或一部不能沒收時，追│
│    │        │          │        │        │                          │徵其價額或以己○○與蔡│
│    │        │          │        │        │                          │坤樹財產連帶抵償之。  │
├──┼────┼─────┼────┼────┼─────────────┼───────────┤
│15  │庚○○  │98年1 月17│高雄市楠│第一級毒│卯○○與己○○以事實二(一)之│己○○共同販賣第一級毒│
│    │        │日12時30分│梓區德民│品海洛因│分工方式遂行第一級毒品之販│品，處有期徒刑拾柒年。│
│    │        │後某時    │黃昏市場│1 包    │賣以牟利。適因己○○以門號│未扣案門號0000000000號│
│    │        │          │停車場  │        │0000000000號行動電話與林政│、0000000000號行動電話│
│    │        │          │        │        │憲門號0000000000號行動電話│各壹支（含門號00000000│
│    │        │          │        │        │於98年1 月17日12時21分許聯│10號、0000000000號SIM │
│    │        │          │        │        │絡，庚○○於通話中表示欲以│卡各壹張），與卯○○連│
│    │        │          │        │        │竊得之不詳車號汽車換取海洛│帶沒收，如全部或一部不│
│    │        │          │        │        │因，己○○即以上開門號行動│能沒收時，追徵其價額或│
│    │        │          │        │        │電話於同日12時30分許聯絡蔡│以己○○與卯○○財產連│
│    │        │          │        │        │坤樹之門號0000000000號行動│帶抵償之。            │
│    │        │          │        │        │電話，通知卯○○於庚○○將│卯○○共同販賣第一級毒│
│    │        │          │        │        │汽車交付時，以1 包海洛因與│品，累犯，處有期徒刑拾│
│    │        │          │        │        │庚○○交易，於左列時、地，│陸年陸月。未扣案門號09│
│    │        │          │        │        │庚○○將偷來之汽車交付蔡坤│00000000號、0000000000│
│    │        │          │        │        │樹，卯○○並將左列第一級毒│號行動電話各壹支（含門│
│    │        │          │        │        │品交付庚○○。            │號0000000000號、098791│
│    │        │          │        │        │                          │4159號SIM 卡各壹張），│
│    │        │          │        │        │                          │與卯○○連帶沒收，如全│
│    │        │          │        │        │                          │部或一部不能沒收時，追│
│    │        │          │        │        │                          │徵其價額或以己○○與蔡│
│    │        │          │        │        │                          │坤樹財產連帶抵償之。  │
├──┼────┼─────┼────┼────┼─────────────┼───────────┤
│16  │戊○○  │98年3 月11│高雄市楠│第一級毒│戊○○以門號0000000000號行│己○○共同販賣第一級毒│
│    │        │日22時28分│梓區右昌│品海洛因│動電話於98年3 月11日22時16│品，處有期徒刑拾柒年貳│
│    │        │許        │國小公車│3,000 元│分許與己○○門號0000000000│月。扣案門號0000000000│
│    │        │          │站牌    │        │號行動電話聯絡後，己○○即│號行動電話壹支（含門號│
│    │        │          │        │        │以上開門號行動電話於同日22│0000000000號SIM 卡壹張│
│    │        │          │        │        │時18分許聯絡丁○○門號0960│）及NOKIA 行動電話壹支│
│    │        │          │        │        │741494號NOKIA 廠牌之行動電│（序號000000000000000 │
│    │        │          │        │        │話，通知丁○○約10分鐘後交│，含門號0000000000號SI│
│    │        │          │        │        │易，於左列時、地，丁○○將│M 卡壹張）均沒收，扣案│
│    │        │          │        │        │左列第一級毒品交付戊○○及│販賣第一級毒品所得新臺│
│    │        │          │        │        │取得戊○○給付之價金3,000 │幣仟元，與丁○○連帶│
│    │        │          │        │        │元。                      │沒收。                │
│    │        │          │        │        │                          │丁○○共同販賣第一級毒│
│    │        │          │        │        │                          │品，處有期徒刑拾陸年。│
│    │        │          │        │        │                          │扣案門號0000000000號行│
│    │        │          │        │        │                          │動電話壹支（含門號0927│
│    │        │          │        │        │                          │176475號SIM 卡壹張）及│
│    │        │          │        │        │                          │NOKIA 行動電話壹支（序│
│    │        │          │        │        │                          │號000000000000000 ，含│
│    │        │          │        │        │                          │門號0000000000號SIM 卡│
│    │        │          │        │        │                          │壹張）均沒收，扣案販賣│
│    │        │          │        │        │                          │第一級毒品所得新臺幣│
│    │        │          │        │        │                          │仟元，與己○○連帶沒收│
│    │        │          │        │        │                          │。                    │
├──┼────┼─────┼────┼────┼─────────────┼───────────┤
│17  │丙○○（│98年4 月13│高雄市楠│第一級毒│子○○與己○○（未經起訴）│子○○共同販賣第一級毒│
│    │綽號大胖│日8 時32分│梓區德民│品海洛因│以事實二(五)分工方式遂行第一│品，處有期徒刑拾陸年。│
│    │子）    │許        │路「世貿│1 包    │級毒品之販賣以牟利。適有余│扣案電子磅秤壹台沒收，│
│    │        │          │行資源回│500 元  │國榮以門號0000000000號行動│扣案販賣第一級毒品所得│
│    │        │          │收場」  │        │電話於98年4 月13日8 時32分│新臺幣伍佰元，與己○○│
│    │        │          │        │        │許撥打門號0000000000號行動│連帶沒收。            │
│    │        │          │        │        │電話，經子○○接聽後，於左│                      │
│    │        │          │        │        │列時、地交易，子○○將左列│                      │
│    │        │          │        │        │第一級毒品交給丙○○及取得│                      │
│    │        │          │        │        │丙○○給付之價金500 元。  │                      │
└──┴────┴─────┴────┴────┴─────────────┴───────────┘
附錄本判決論罪科刑法條：
修正前毒品危害防制條例第4 條第1 項
製造、運輸、販賣第一級毒品者，處死刑或無期徒刑；處無期徒
刑者，得併科新臺幣1 千萬元以下罰金。
毒品危害防制條例第4 條
製造、運輸、販賣第一級毒品者，處死刑或無期徒刑；處無期徒
刑者，得併科新臺幣2 千萬元以下罰金。

司法院資訊處製作；財團法人民間司法改革基金會備份。
